臺灣宜蘭地方法院刑事判決　　　　　　　 95年度訴字第417號
公　訴　人　臺灣宜蘭地方法院檢察署檢察官
被　　　告　地○○
　　　　　　　　　　（現在臺灣宜蘭監獄執行中）
選任辯護人　李蒼棟律師
被　　　告　未○○
選任辯護人　林火炎律師
被　　　告　卯○○
　　　　　　　　　　（現在臺灣宜蘭監獄執行中）
選任辯護人　包漢銘律師
被　　　告　申○○
　　　　　　　　　　（現在臺灣宜蘭監獄執行中）
選任辯護人　吳振東律師
被　　　告　玄○○
　　　　　　宙○○
　　　　　　　　　　（現在臺灣宜蘭監獄執行中）
　　　　　　癸○○
上列三人共同
指定辯護人　本院公設辯護人午○○
上列被告等因毒品危害防制條例案件，經檢察官提起公訴（95年
度偵字第2862、2863、3004、3095、3229號），本院判決如下：
    主  文
地○○販賣第一級毒品，累犯，處有期徒刑拾年，販賣第一級毒
品所得之財物新臺幣拾參萬捌仟元，沒收之，如全部或一部不能
沒收時，以其財產抵償之。
未○○共同販賣第一級毒品，累犯，處有期徒刑拾伍年陸月，扣
案如附表拾編號1、2所示之海洛因，均沒收銷燬之；如附表拾編
號3至7所示之物，均沒收之；販賣第一級毒品所得之財物新臺幣
拾肆萬伍仟伍佰元，沒收之，如全部或一部不能沒收時，以其財
產抵償之。又共同販賣第二級毒品，累犯，處有期徒刑柒年肆月
，販賣第二級毒品所得之財物新臺幣貳萬玖仟元，沒收之，如全
部或一部不能沒收時，以其財產抵償之。應執行有期徒刑拾捌年
，扣案如附表拾編號1、2所示之海洛因，均沒收銷燬之；如附表
拾編號3至7所示之物，均沒收之；販賣第一、二級毒品所得之財
物新臺幣拾柒萬肆仟伍佰元，沒收之，如全部或一部不能沒收時
，以其財產抵償之。
卯○○共同販賣第一級毒品，處有期徒刑柒年陸月，扣案如附表
拾編號1所示之海洛因，均沒收銷燬之；如附表拾編號3至7所示
之物，均沒收之；販賣第一級毒品所得之財物新臺幣捌仟元，沒
收之，如全部或一部不能沒收時，以其財產抵償之。
申○○共同販賣第一級毒品，累犯，處有期徒刑柒年陸月，扣案
如附表拾編號1所示之海洛因，均沒收銷燬之；如附表拾編號3至
7所示之物，均沒收之；販賣第一級毒品所得之財物新臺幣壹萬
壹仟元，沒收之，如全部或一部不能沒收時，以其財產抵償之。
玄○○共同販賣第一級毒品，累犯，處有期徒刑柒年陸月，扣案
如附表拾編號1所示之海洛因，均沒收銷燬之；如附表拾編號3至
7所示之物，均沒收之；販賣第一級毒品所得之財物新臺幣壹萬
壹仟元，沒收之，如全部或一部不能沒收時，以其財產抵償之。
又共同販賣第二級毒品，累犯，處有期徒刑參年拾月，販賣第二
級毒品所得之財物新臺幣壹萬參仟元，沒收之，如全部或一部不
能沒收時，以其財產抵償之。應執行有期徒刑捌年陸月，扣案如
附表拾編號1所示之海洛因，均沒收銷燬之；如附表拾編號3至7
所示之物，均沒收之；販賣第一、二級毒品所得之財物新臺幣貳
萬肆仟元，沒收之，如全部或一部不能沒收時，以其財產抵償之
。
癸○○共同販賣第一級毒品，累犯，處有期徒刑拾伍年貳月，扣
案如附表拾編號1、2所示之海洛因，均沒收銷燬之；如附表拾編
號3至7所示之物，均沒收之；販賣第一級毒品所得之財物新臺幣
伍仟伍佰元，沒收之，如全部或一部不能沒收時，以其財產抵償
之。
宙○○無罪。
    事  實
一、地○○前因毒品危害防制條例案件，經本院以91年度訴字第
    144號判決判處有期徒刑五月、八月；因槍砲彈藥刀械管制
    條例案件，經本院以91年度訴字第325號判決判處有期徒刑
    三月；因槍砲彈藥刀械管制條例案件，經本院以91年度訴字
    第479號判決判處有期徒刑四月，並經本院以92年度聲字第4
    06號裁定應執行有期徒刑一年六月確定，甫於民國93年8月2
    2日假釋縮刑期滿執行完畢。未○○前因麻醉藥品管理條例
    案件，經本院以83年度易字第1113號判決判處有期徒刑十月
    ；因藥事法案件，經臺灣板橋地方法院以84年度訴字第1105
    號判決判處有期徒刑六月；因麻醉藥品管理條例案件，經台
    灣士林地方法院以84年度訴字第401號判決判處有期徒刑五
    年六月，經裁定其應執行刑為六年六月確定，甫於94年11月
    26日縮刑期滿執行完畢。申○○前因毒品危害防制條例案件
    ，經臺灣基隆地方法院以93年度基簡字第970號判決判處有
    期徒刑三月確定，甫於94年11月6日執行完畢。玄○○前因
    竊盜案件，經本院以94年度羅簡字第131號判決判處有期徒
    刑四月確定，甫於95年1月5日執行完畢。癸○○前因毒品危
    害防制條例案件，經本院以94年度宜簡字第293號判決判處
    有期徒刑三月確定，甫於95年1月19日易科罰金執行完畢。
二、地○○（綽號「阿寶」、「阿德」）明知海洛因係毒品危害
    防制條例第2條第2項第1款所規定之第一級毒品，不得非法
    販賣，竟意圖營利，基於反覆持續販賣第一級毒品海洛因之
    單一行為決意聯絡，於向綽號「大象」（真實姓名年籍不詳
    ）販入海洛因若干後，隨即以每錢海洛因新臺幣（下同）二
    萬三千元之價格，於95年5、6月間，先在台北市○○○○道
    ，販賣海洛因給未○○一次四錢九萬二千元；復在宜蘭縣員
    山鄉○○路78號未○○住處，販賣海洛因給未○○一次二錢
    四萬六千元，藉此以牟取利益，且因而取得販賣第一級毒品
    海洛因所得之財物十三萬八千元。嗣因未○○於95年7月19
    日因販賣海洛因毒品之犯行為警方逮捕後，未○○於95年7
    月21日向警方供出所販賣之毒品來源為地○○後，始為警方
    查知上情。
三、未○○（綽號「猴叔」、「猴大」、「看板猴」）明知海洛
    因係毒品危害防制條例第2條第2項第1款所規定之第一級毒
    品，不得非法販賣，竟意圖營利，基於反覆持續販賣第一級
    毒品海洛因之單一行為決意，於自地○○、綽號「阿龍」（
    真實姓名年籍不詳）及其他不詳管道販入海洛因後，即以每
    一錢海洛因高於進貨價格一萬元之價格，利用其所有門號為
    0000000000、0000000000、0000000000、0000000000號行動
    電話作為對外聯絡工具，於如附表壹所示之時間、地點、次
    數、金額及聯絡方式，陸續單獨販賣第一級毒品海洛因予陳
    蔚鑏、戌○○、亥○○、酉○○、庚○○、丑○○、寅○○
    、甲○○、丙○○、陳文熙、宇○○、己○○、子○○、辰
    ○○、陳國寬、李朝安、丁○○、林隆發、高建文、張興雲
    ，藉此以牟取利益，且因而取得販賣第一級毒品海洛因所得
    之財物十一萬元。
四、未○○承前意圖營利，反覆持續販賣第一級毒品海洛因之犯
    意，與卯○○（綽號「番仔」）基於犯意聯絡，由未○○提
    供海洛因予卯○○後，於如附表貳所示之時間、地點、次數
    、金額及聯絡方式，陸續共同販賣第一級毒品海洛因予戌○○、甲○○、丙○○、己○○、子○○、辰○○、丁○○，
    藉此以牟取利益，且因而取得販賣第一級毒品海洛因所得之
    財物八千元。
五、未○○承前意圖營利，反覆持續販賣第一級毒品海洛因之犯
    意，與申○○（綽號「憨模」、「憨仔」、「阿模」）基於
    犯意聯絡，由未○○提供海洛因予申○○後，於如附表參所
    示之時間、地點、次數、金額及聯絡方式，陸續共同販賣第
    一級毒品海洛因予戌○○、庚○○、寅○○、甲○○、宇○○，藉此以牟取利益，且因而取得販賣第一級毒品海洛因所
    得之財物一萬一千元。
六、未○○承前意圖營利，反覆持續販賣第一級毒品海洛因之犯
    意，與玄○○（綽號「蘿蔔」）基於犯意聯絡，由未○○提
    供海洛因予玄○○後，於如附表肆所示之時間、地點、次數
    、金額及聯絡方式，陸續共同販賣第一級毒品海洛因予戌○○、辛○○、丑○○、寅○○、丙○○，藉此以牟取利益，
    且因而取得販賣第一級毒品海洛因所得之財物一萬一千元。
七、未○○承前意圖營利，反覆持續販賣第一級毒品海洛因之犯
    意，與癸○○（綽號「黑仔」、「阿賢」）基於犯意聯絡，
    由未○○提供海洛因予癸○○後，於如附表伍所示之時間、
    地點、次數、金額及聯絡方式，陸續共同販賣第一級毒品海
    洛因予陳國寬、王建裕、戊○○、徐漢任，藉此以牟取利益
    ，且因而取得販賣第一級毒品海洛因所得之財物五千五百元
    。
八、未○○明知安非他命係毒品危害防制條例第2條第2項第2款
    所規定之第二級毒品，不得非法販賣，竟意圖營利，基於反
    覆持續販賣第二級毒品安非他命之單一行為決意，於自綽號
    「阿龍」（真實姓名年籍不詳）及其他不詳管道販入安非他
    命後，於如附表陸所示之時間、地點、次數、金額及聯絡方
    式，陸續單獨販賣第二級毒品安非他命予亥○○，藉此以牟
    取利益，且因而取得販賣第二級毒品安非他命所得之財物一
    萬六千元。
九、未○○承前意圖營利，反覆持續販賣第二級毒品安非他命之
    犯意，與玄○○基於犯意聯絡，由未○○提供安非他命予玄
    ○○後，於如附表柒所示之時間、地點、次數、金額及聯絡
    方式，陸續共同販賣第二級毒品安非他命予亥○○、天○○
    ，藉此以牟取利益，且因而取得販賣第二級毒品安非他命所
    得之財物一萬三千元。
十、嗣經警方依臺灣宜蘭地方法院檢察署檢察官所核發之通訊監
    察書對於未○○所使用之0000000000、0000000000、000000
    0000、0000000000號行動電話進行通訊監察後，循線於95年
    7月19日19時35分許，在宜蘭縣員山鄉○○路18號前查獲癸○○，並扣得未○○交給癸○○之海洛因15包（淨重3.73公
    克）、門號0000000000號行動電話，再於同日20時20分許，
    在宜蘭縣員山鄉○○路174號旁工寮查獲未○○，並扣得海
    洛因48包（淨重13.7公克）、塑膠袋4包、磅秤2台、門號00
    00000000、0000000000號行動電話後，始循線查知上開三至
    九之情形，未○○為警方逮捕後，於95年7月21日向警方供
    出所販賣之海洛因毒品來源為地○○後，警方始循線破獲前
    揭二地○○販賣海洛因之犯行。
十一、案經宜蘭縣警察局移請臺灣宜蘭地方法院檢察署檢察官偵
      查起訴。
    理  由
甲、證據能力部分：
一、被告地○○部分：按被告以外之人於審判外之言詞或書面陳
    述，除法律有規定者外，不得作為證據，刑事訴訟法第159
    條第1項定有明文。查就被告地○○而言，共同被告未○○
    於警詢中之陳述，屬於被告以外之人於審判外之陳述，被告
    地○○並已否認未○○警詢中陳述之證據能力，則依上開法
    條規定，未○○於警詢中之陳述，對於被告地○○而言，並
    無證據能力。
二、被告未○○部分：就被告未○○而言，證人亥○○、天○○
    、酉○○、庚○○、巳○○、王孝銓、己○○於警詢中之陳
    述，均屬於被告以外之人於審判外之陳述，被告未○○並已
    否認渠等警詢中陳述之證據能力，則依前揭法條規定，上列
    證人於警詢中之陳述，對於被告未○○而言，均無證據能力
    。
三、被告申○○部分：就被告申○○而言，證人戌○○、酉○○
    、庚○○、寅○○、甲○○、宇○○於警詢中之陳述，均屬
    於被告以外之人於審判外之陳述，被告申○○並已否認渠等
    警詢中陳述之證據能力，則依前揭法條規定，上列證人於警
    詢中之陳述，對於被告申○○而言，均無證據能力。
四、被告玄○○部分：就被告玄○○而言，證人戌○○、亥○○
    、天○○、辛○○、丑○○、寅○○、丙○○於警詢中之陳
    述，均屬於被告以外之人於審判外之陳述，被告玄○○並已
    否認渠等警詢中陳述之證據能力，則依前揭法條規定，上列
    證人於警詢中之陳述，對於被告玄○○而言，均無證據能力
    。
五、被告宙○○部分：被告宙○○雖辯稱「於95年7月20日警詢
    、偵訊、本院羈押訊問時陳述之證據能力部分，因處於毒品
    戒斷期間，意識不清，故應無證據能力。」云云，然依本院
    勘驗警詢、偵訊錄影光碟結果，被告宙○○於95年7月20日
    警、偵訊時，神態自若對答順暢，並無意識不清之情形，被
    告宙○○於警詢、偵訊之自白顯係出於其自由意志。至於95
    年7月20日本院羈押訊問時，雖無錄音帶可供勘驗，但依筆
    錄之記載，並無證據顯示被告宙○○之自白，有疲勞訊問意
    識不清之情形。故被告宙○○95年7月20日於警詢、偵訊、
    本院羈押訊問時之陳述，均有證據能力，被告宙○○上開辯
    解，顯不足取。
乙、認定犯罪事實之依據：
壹、犯罪事實欄二部分（即被告地○○部分）：
    訊據被告地○○矢口否認有何販賣第一級毒品海洛因之犯行
    ，並辯稱「伊從未販賣海洛因予未○○。」云云，然查：
一、上揭犯罪事實，業據證人未○○於檢察官偵訊時證述綦詳（
    見宜蘭地檢署95年度偵字第3004號卷第298至300、357至358
    頁），並有證人未○○與被告地○○進行毒品買賣交易電話
    通聯之通訊監察譯文在卷可稽（見宜蘭地檢署95年度偵字第
    3004號卷第69頁），堪認證人未○○前揭證詞並非虛構，應
    屬可採。至於證人未○○事後於本院審理時雖翻異前詞改稱
    「係與被告地○○一起合買海洛因，並非向被告地○○購買
    海洛因」云云，然證人未○○於本院審理中所持之前揭證詞
    ，經核與其於檢察官偵訊時所為之上開供述內容相矛盾，且
    細鐸前舉通訊監察譯文之內容，亦看不出證人未○○與被告
    地○○係為「合買」海洛因而進行通話。另審酌證人未○○
    於案發當時及接受檢察官偵訊時之年齡已年滿51歲（證人未
    ○○係44年3月18日生），係具相當生活智識及毒品買賣交
    易經驗之成年人，對於「販賣」毒品、「購買」毒品、「合
    買」毒品間之差別，當能輕易分別，苟被告地○○並無販賣
    海洛因予未○○，證人未○○豈會於檢察官偵訊時明白指證
    係向被告地○○「購買」海洛因？更何況，證人未○○於檢
    察官偵訊時之陳述確係出於其自由意志，當時距案發時日較
    近，記憶較為深刻，可立即反應所知，不致因時隔日久而遺
    忘案情，較無來自被告地○○或其親屬甚或施用毒品圈之壓
    力而出於虛偽不實之指證，或事後串謀而故為迴護被告地○○之機會，其與被告地○○間又無證據顯示有何仇怨嫌隙，
    亦無設詞誣陷被告之動機存在，倘證人未○○確無向被告地
    ○○購買毒品，衡諸常情，其當無於檢察官偵訊時捏造不利
    於被告地○○之供述之理。是被告地○○所為否認犯行之辯
    解及證人未○○事後所為否認向被告購買毒品之證詞，分屬
    事後卸責、迴護之詞，均不足採信。因此，綜上各情，已堪
    認定被告地○○確有於95年5、6月間，在台北市○○○○道
    、宜蘭縣員山鄉○○路78號未○○住處，分別販賣海洛因給
    未○○之事實。
二、末查，販賣海洛因係違法行為，非可公然為之，且有其獨特
    之販售通路及管道，復無公定價格，容易增減分裝之份量，
    而每次買賣之價量，可能隨時依雙方關係深淺、資力、需求
    量及對行情之認知、來源是否充裕、查緝鬆嚴、購買者被查
    獲時供述購買對象之可能風險評估等，而異其標準，非可一
    概而論，本件被告地○○既不承認其有前開販賣第一級毒品
    海洛因之事實，本院自無從查得其販入上開海洛因之真正價
    格及其是否因非法販賣該海洛因予上揭證人未○○而獲得具
    體利潤之金額，然按近來政府為杜絕毒品之氾濫，對於查緝
    施用及販賣毒品之工作，無不嚴加執行，販賣毒品罪又係重
    罪，設若無利可圖，衡情一般持有毒品之人當無輕易將所持
    有之海洛因轉讓他人而甘冒於再次向他人購買時，而有被查
    獲移送法辦之危險之理。且不論是瓶裝或袋裝之海洛因，均
    可任意分裝或增減其份量，而每次買賣之價量，亦隨時隨雙
    方關係之深淺、當時之資力、需要程度及對行情之認知等因
    素，機動的調整，因之販賣之利得，除經坦承犯行，或帳冊
    價量均臻明確外，委難察得實情，職是之故，縱未確切查得
    販賣賺取之實際差價，但除別有事證，足認係按同一價格轉
    讓，確未牟利外，尚難執此認非法販賣之事證有所不足，致
    知過坦承者難辭重典，飾詞否認者反得逞僥倖，而失情理之
    平，惟販賣之人從價差或量差中牟利之方式雖異，然其販賣
    目的在意圖營利則同一，堪認被告地○○販入海洛因之價格
    必較販出之價格低廉，或以同一價格而減少海洛因之份量，
    而有從中賺取差額利潤圖利之意圖及事實，此應屬合於論理
    法則，且不違背社會通常經驗之理性判斷，是被告地○○販
    賣海洛因，有營利之意圖，亦可認定。
三、綜上所述，此部分事證已臻明確，被告地○○空言否認犯行
    ，顯屬事後卸責之詞，無可採信。因此，被告地○○意圖營
    利而販賣第一級毒品之犯行洵堪認定，應予依法論科。
貳、犯罪事實欄三部分（即被告未○○單獨販賣海洛因部分）
    上揭犯罪事實，業據被告未○○於檢察官偵訊及本院審理時
    坦承不諱，核與證人陳蔚鑏（見宜蘭地檢署95年度偵字第30
    04號卷第206、207頁）、酉○○（見宜蘭地檢署95年度偵字
    第3004號卷第241至243頁）、庚○○（見宜蘭地檢署95年度
    偵字第3004號卷第195、361頁）、寅○○（見宜蘭地檢署95
    年度他字第1219號卷第279頁）、甲○○（見宜蘭地檢署95
    年度他字第1219號卷第288、289頁）、丙○○（見宜蘭地檢
    署95年度他字第1219號卷第275頁）、陳文熙（見宜蘭地檢
    署95年度偵字第3004號卷第155頁）、己○○（見宜蘭地檢
    署95年度偵字第3004號卷第255頁）、陳國寬（宜蘭地檢署9
    5年度他字第1219號卷第117頁）、丁○○（見宜蘭地檢署95
    年度偵字第3004號卷第145頁）、林隆發（見宜蘭地檢署95
    年度偵字第3004號卷第134頁）、高建文（見宜蘭地檢署95
    年度偵字第3004號卷第226頁）、張興雲（見宜蘭地檢署95
    年度偵字第3004號卷第226頁）於檢察官偵訊時證述之情節
    ；證人戌○○（見宜蘭地檢署95年度偵字第3004號卷第365
    頁、本院卷二第113頁）、亥○○（見宜蘭地檢署95年度偵
    字第3004號卷第135、136頁，本院卷二第124頁）、宇○○
    （宜蘭地檢署95年度他字第1219號卷第107頁、本院卷二第1
    74頁）、子○○（見宜蘭地檢署95年度偵字第3004號卷第14
    4頁、本院卷二第179頁）、辰○○（宜蘭地檢署95年度他字
    第1219號卷第92頁、本院卷三第11頁）於檢察官偵訊及本院
    審理時證述之情節；證人丑○○於本院審理時證述之情節（
    見本院卷二第183頁）；證人李朝安於警詢時證述之情節（
    見宜蘭縣警察局警刑偵一字第0950008008號卷第192、193頁
    。按檢察官、被告、辯護人均同意採用證人於警詢中之陳述
    為本案證據），均相符合，並有證人辰○○、宇○○、陳國
    寬、丙○○、甲○○、亥○○、丁○○、庚○○、酉○○、
    己○○、戌○○、李朝安利用電話與被告未○○進行毒品買
    賣交易通聯之通訊監察譯文（見宜蘭地檢署95年度他字第12
    19號卷第55、75至76、88至89、232至234、258至260頁。宜
    蘭地檢署95年度偵字第3004號卷第82至86、108、180、235
    至237、252、347至350頁。宜蘭縣警察局警刑偵一字第0950
    008008號卷第195頁）及通訊監察書在卷可稽。此外復有海
    洛因48包、塑膠袋4包、磅秤2個、門號0000000000、000000
    0000號行動電話扣案可資佐證。又扣案之白粉48包（淨重共
    計13.7公克），經送法務部調查局檢驗之結果，均檢出含有
    第一級毒品海洛因成分，此有該局95年8月15日調科壹字第3
    0000146300號鑑定通知書1份在卷可稽（見本院卷一第145頁
    ）。另參諸被告未○○於偵查中所供述「販入海洛因後，即
    以每一錢海洛因高於進貨價格一萬元之價格出售」之相關販
    入、售出之價格，足認被告未○○擬將海洛因毒品出售而從
    中賺取買賣差價牟利之意圖甚明。因此，此部分事證明確，
    被告上開犯行洵堪認定。
參、犯罪事實欄四部分（即被告未○○與卯○○共同販賣海洛因
    部分）：
一、證人戌○○部分：
（一）訊據被告未○○對於此部分犯罪事實坦承不諱（見本院卷
      一第188頁）。
（二）訊據被告卯○○矢口否認有此部分犯行，辯稱「係與戌○○合資向未○○購買海洛因」云云，然查：此部分犯罪事
      實，業據證人戌○○於檢察官偵訊及本院審理時時證述明
      確（見宜蘭地檢署95年度偵字第3004號卷第226頁，本院
      卷二第119、120頁），核與被告卯○○所供述「曾代替未
      ○○交付海洛因一次予戌○○」之情節相符（見本院卷一
      第99頁），並有戌○○與被告未○○利用電話進行毒品買
      賣交易通聯之通訊監察譯文在卷可稽（見宜蘭地檢署95年
      度偵字第3004號卷第348頁）。因此，被告卯○○與未○○於附表貳編號1所示之時間、地點、次數、金額及聯絡
      方式，共同販賣海洛因予戌○○之事實已堪認定，被告卯
      ○○空言否認犯行，自不足採。
二、證人甲○○部分：
（一）訊據被告未○○對於此部分犯罪事實坦承不諱（見本院卷
      一第192頁）。
（二）訊據被告卯○○矢口否認有此部分犯行，辯稱「曾接聽甲○○之電話一次，但未談及毒品交易」云云，然查：此部
      分犯罪事實，業據證人甲○○於檢察官偵訊及本院審理時
      時證述明確（見宜蘭地檢署95年度他字第1219號卷第289
      頁、本院卷二第171頁），核與被告卯○○所供述「曾接
      聽甲○○電話」之情節相符（見本院卷一第99頁），並有
      證人甲○○與被告卯○○利用電話進行毒品買賣交易通聯
      之通訊監察譯文在卷可稽（見宜蘭地檢署95年度他字第12
      19號卷第255頁）。因此，被告卯○○與未○○於附表貳
      編號2所示之時間、地點、次數、金額及聯絡方式，共同
      販賣海洛因予甲○○之事實已堪認定，被告卯○○空言否
      認犯行，自不足採。
三、證人丙○○部分：
（一）訊據被告未○○對於此部分犯罪事實坦承不諱（見本院卷
      一第192頁）。
（二）訊據被告卯○○矢口否認有此部分犯行，辯稱「係與丙○○合資向未○○買海洛因」云云，然查：此部分犯罪事實
      ，業據證人丙○○於檢察官偵訊時證述明確（見宜蘭地檢
      署95年度他字第1219號卷第273頁），並有丙○○與被告
      未○○進行毒品買賣交易通聯之通訊監察譯文在卷可稽（
      見宜蘭地檢署95年度他字第1219號卷第232頁）。至於證
      人丙○○事後於本院審理時雖翻異前詞改稱「係與被告卯
      ○○一起合資向未○○買海洛因」云云，然證人丙○○於
      本院審理時雖為前揭證詞，惟其卻又稱於偵查中所述實在
      ，且證人丙○○於偵查中係明確證稱「向被告未○○買海
      洛因後，一次由被告卯○○出面交易，伊將錢交給卯○○
      ，卯○○將海洛因交給伊」，顯然證人丙○○於本院審理
      時之供述前後矛盾，自不足採信。另審酌證人丙○○係具
      相當生活智識及毒品交易經驗之成年人，對於「販賣」毒
      品、「購買」毒品、「合買」毒品間之差別，當能輕易分
      別，苟被告卯○○並無出面與其交易海洛因，證人丙○○
      豈會於檢察官偵訊時明白指證係與被告卯○○交易海洛因
      ？更何況，證人丙○○於檢察官偵訊時之陳述確係出於其
      自由意志，當時距案發時日較近，記憶較為深刻，可立即
      反應所知，不致因時隔日久而遺忘案情，較無來自被告卯
      ○○或其親屬甚或施用毒品圈之壓力而出於虛偽不實之指
      證，或事後串謀而故為迴護被告卯○○之機會，其與被告
      卯○○間又無證據顯示有何仇怨嫌隙，當無設詞誣陷被告
      之動機存在，倘證人丙○○確無與被告卯○○交易毒品，
      衡諸常情，其當無於檢察官偵訊時捏造不利於被告卯○○
      之供述之理。是被告卯○○事後所為否認犯行之辯解及證
      人丙○○所為否認向被告卯○○購買毒品之證詞，分屬事
      後卸責、迴護之詞，均不足採信。另證人未○○於本院審
      理時改稱「卯○○係與丙○○一起合買」云云，核與前揭
      被告未○○之自白、證人丙○○於偵查中之證詞相矛盾，
      顯屬事後迴護被告卯○○之詞，亦不足採信。因此，綜上
      各情，已堪認定被告卯○○確有於附表貳編號3所示之時
      間、地點、次數、金額及聯絡方式，與未○○共同販賣第
      一級毒品海洛因予丙○○之事實。
四、證人子○○部分：
（一）訊據被告未○○對於此部分犯罪事實坦承不諱（見本院卷
      一第194頁）。
（二）訊據被告卯○○矢口否認有此部分犯行，然查：此部分犯
      罪事實，業據證人子○○於檢察官偵訊及本院審理時證述
      明確（見宜蘭地檢署95年度偵字第3004號卷第144頁、本
      院卷二第179頁），核與被告卯○○於本院審理時所自白
      「曾替未○○送海洛因給子○○，並收錢給未○○」之情
      節相符（見本院卷二第180頁），並有子○○與被告卯○○進行毒品買賣交易通聯之通訊監察譯文在卷可稽（見宜
      蘭地檢署95年度偵字第3004號卷第96頁）。因此，被告卯
      ○○與未○○於附表貳編號4所示之時間、地點、次數、
      金額及聯絡方式，共同販賣海洛因予子○○之事實已堪認
      定，被告卯○○事後空言否認犯行，要屬卸責之詞，不足
      採信。
五、證人辰○○部分：
（一）訊據被告未○○對於此部分犯罪事實坦承不諱（見本院卷
      一第194頁）。
（二）訊據被告卯○○矢口否認有此部分犯行，辯稱「伊不知交
      付給辰○○之物品係海洛因」云云，然查：此部分犯罪事
      實，業據證人辰○○於檢察官偵訊證述明確（見宜蘭地檢
      署95年度他字第1219號卷第92頁），核與被告卯○○於檢
      察官偵訊時所自白「曾替未○○送海洛因給辰○○，並收
      錢給未○○」之情節相符（見宜蘭地檢署95年度他字第12
      19號卷第203頁），並有辰○○與被告未○○利用電話進
      行毒品買賣交易通聯之通訊監察譯文在卷可稽（見宜蘭地
      檢署95年度他字第1219號卷第55頁）。因此，被告卯○○
      與未○○於附表貳編號5所示之時間、地點、次數、金額
      及聯絡方式，共同販賣海洛因予辰○○之事實已堪認定，
      被告卯○○事後空言否認犯行、證人辰○○於本院審理時
      否認與卯○○交易海洛因之證詞，分屬事後卸責、迴護之
      詞，均不足採信。
六、證人丁○○部分：
（一）訊據被告未○○對於此部分犯罪事實坦承不諱（見本院卷
      一第195頁）。
（二）訊據被告卯○○矢口否認有此部分犯行，辯稱「伊不知交
      給丁○○之物品係海洛因」云云，然查：此部分犯罪事實
      ，業據證人丁○○於檢察官偵訊時證述明確（見宜蘭地檢
      署95年度偵字第3004號卷第145、146頁），並有丁○○與
      被告卯○○進行毒品買賣交易通聯之通訊監察譯文在卷可
      稽（見宜蘭地檢署95年度偵字第3004號卷第107頁）。至
      於證人丁○○事後於本院審理時雖翻異前詞改稱「係被告
      卯○○無償分給自己一些海洛因」云云，然證人丁○○於
      本院審理時雖為前揭證詞，惟其卻又稱於偵查中所述實在
      ，且證人丁○○於偵查中係明確證稱「向被告未○○買海
      洛因後，二次由被告卯○○出面交易，伊將錢交給卯○○
      ，卯○○將海洛因交給伊」，顯然證人丁○○於本院審理
      時之供述前後矛盾，自不足採信。另審酌證人丁○○係具
      相當生活智識及毒品交易經驗之成年人，對於「販賣」毒
      品、「購買」毒品、「無償分給」毒品間之差別，當能輕
      易分別，苟被告卯○○並無出面與其交易海洛因，證人丁○○豈會於檢察官偵訊時明白指證係與被告卯○○交易海
      洛因？更何況，證人丁○○於檢察官偵訊時之陳述確係出
      於其自由意志，當時距案發時日較近，記憶較為深刻，可
      立即反應所知，不致因時隔日久而遺忘案情，較無來自被
      告卯○○或其親屬甚或施用毒品圈之壓力而出於虛偽不實
      之指證，或事後串謀而故為迴護被告卯○○之機會，其與
      被告卯○○間又無證據顯示有何仇怨嫌隙，當無設詞誣陷
      被告卯○○之動機存在，倘證人丁○○確無與被告卯○○
      交易毒品，衡諸常情，其當無於檢察官偵訊時捏造不利於
      被告卯○○之供述之理。是被告卯○○事後所為否認犯行
      之辯解及證人丁○○所為否認向被告卯○○購買毒品之證
      詞，分屬事後卸責、迴護之詞，均不足採信。另證人未○○於本院審理時改稱「卯○○係載伊到交易現場，由伊自
      己與丁○○交易」云云，核與前揭被告未○○之自白、證
      人丁○○於偵查中之證詞相矛盾，顯屬事後迴護被告卯○○之詞，亦不足採信。因此，綜上各情，已堪認定被告卯
      ○○確有於附表貳編號6所示之時間、地點、次數、金額
      及聯絡方式，與未○○共同販賣第一級毒品海洛因予丁○○之事實。
七、另證人未○○於檢察官偵查中亦證稱「曾請卯○○幫忙送海
    洛因給交易對象，並收錢回來給我。」等語明確（見宜蘭地
    檢署95年度他字第1219號卷第192頁），且被告未○○販售
    海洛因毒品時，有從中賺取買賣差價牟利事實，亦已認在前
    。從而，被告卯○○與未○○意圖營利，共同於如附表貳所
    示之時間、地點、次數、金額及聯絡方式，販賣第一級毒品
    海洛因予戌○○、甲○○、丙○○、子○○、辰○○、丁○○，藉此以牟取利益，且因而取得販賣第一級毒品海洛因所
    得之財物八千元之事實已堪認定，被告卯○○空言否認犯行
    ，自不足採。
肆、犯罪事實欄五部分（即被告未○○與申○○共同販賣海洛因
    部分）：
一、證人戌○○部分：
    訊據被告未○○、申○○均矢口否認有此部分犯行，並辯稱
    「戌○○係與申○○合資向未○○買海洛因」云云，然查：
    此部分犯罪事實，業據證人戌○○於檢察官偵訊時證述明確
    （見宜蘭地檢署95年度偵字第3004號卷第365頁），核與申
    ○○於本院審理時自白「曾代未○○交付海洛因給戌○○」
    之情節相符（見本院卷一第285頁），並有戌○○與被告黃
    申○○進行毒品買賣交易通聯之通訊監察譯文在卷可稽（見
    宜蘭地檢署95年度偵字第3004號卷第349頁）。至於證人戌
    ○○事後於本院審理時雖翻異前詞改稱「係與被告申○○一
    起合資向未○○買海洛因」云云，然證人戌○○於本院審理
    時雖為前揭證詞，惟其卻又不否認於偵查中證詞內容之真實
    性，且證人戌○○於偵查中係明確證稱「向被告未○○買海
    洛因後，二次由被告申○○出面交易，伊將錢交給申○○，
    申○○將海洛因交給伊」，顯然證人戌○○於本院審理時之
    供述前後矛盾，自不足採信。另審酌證人戌○○係具相當生
    活智識及毒品交易經驗之成年人，對於「販賣」毒品、「購
    買」毒品、「合買」毒品間之差別，當能輕易分別，苟被告
    未○○並無販賣海洛因，並由被告申○○出面與其交易海洛
    因，證人戌○○豈會於檢察官偵訊時明白指證係與被告未○○、申○○交易海洛因？更何況，證人戌○○於檢察官偵訊
    時之陳述確係出於其自由意志，當時距案發時日較近，記憶
    較為深刻，可立即反應所知，不致因時隔日久而遺忘案情，
    較無來自被告未○○、申○○或其親屬甚或施用毒品圈之壓
    力而出於虛偽不實之指證，或事後串謀而故為迴護被告未○○、申○○之機會，其與被告未○○、申○○間又無證據顯
    示有何仇怨嫌隙，當無設詞誣陷被告未○○、申○○之動機
    存在，倘證人戌○○確無與被告未○○、申○○交易毒品，
    衡諸常情，其當無於檢察官偵訊時捏造不利於被告未○○、
    申○○之供述之理。是被告未○○、申○○事後所為否認犯
    行之辯解及證人戌○○所為否認向被告申○○購買毒品之證
    詞，分屬事後卸責、迴護之詞，均不足採信。因此，自堪認
    定被告未○○、申○○確有於附表參編號1所示之時間、地
    點、次數、金額及聯絡方式，共同販賣第一級毒品海洛因予
    戌○○之事實。
二、證人庚○○部分：
（一）訊據被告未○○對於此部分犯罪事實坦承不諱（見本院卷
      一第190頁）。
（二）訊據被告申○○矢口否認有此部分犯行，辯稱「係與庚○○合資向未○○購買海洛因」云云，然查：此部分犯罪事
      實，業據證人庚○○於檢察官偵訊時證述明確（見宜蘭地
      檢署95年度偵字第3004號卷第195、361頁），核與被告申
      ○○於檢察官偵訊所自白「曾代未○○交付海洛因給庚○○，再向庚○○收錢轉交給未○○」之情節相符（見宜蘭
      地檢署95年度偵字第3004號卷第331頁），並有證人庚○○與被告申○○進行毒品買賣交易通聯之通訊監察譯文在
      卷可稽（見宜蘭地檢署95年度偵字第3004號卷第179頁）
      。至於證人庚○○事後於本院審理時雖翻異前詞改稱「係
      與申○○合資向未○○購買海洛因」云云，然證人庚○○
      於本院審理時雖為前揭證詞，惟其卻又稱於偵查中所述實
      在，且證人庚○○於偵查中係明確證稱「向被告未○○買
      海洛因後，一次由被告申○○出面交易，伊將錢交給申○○，申○○將海洛因交給伊」，顯然證人庚○○於本院審
      理時之供述前後矛盾，自不足採信。另審酌證人庚○○係
      具相當生活智識及毒品交易經驗之成年人，對於「販賣」
      毒品、「購買」毒品、「合購」毒品間之差別，當能輕易
      分別，苟被告申○○並無出面與其交易海洛因，證人庚○○豈會於檢察官偵訊時明白指證係與被告申○○交易海洛
      因？更何況，證人庚○○於檢察官偵訊時之陳述確係出於
      其自由意志，當時距案發時日較近，記憶較為深刻，可立
      即反應所知，不致因時隔日久而遺忘案情，較無來自被告
      申○○或其親屬甚或施用毒品圈之壓力而出於虛偽不實之
      指證，或事後串謀而故為迴護被告申○○之機會，其與被
      告申○○間又無證據顯示有何仇怨嫌隙，當無設詞誣陷被
      告申○○之動機存在，倘證人庚○○確無與被告申○○交
      易毒品，衡諸常情，其當無於檢察官偵訊時捏造不利於被
      告申○○之供述之理。是被告申○○事後所為否認犯行之
      辯解及證人庚○○所為否認向被告申○○購買毒品之證詞
      ，分屬事後卸責、迴護之詞，均不足採信。因此，綜上各
      情，已堪認定被告申○○確有於附表參編號2所示之時間
      、地點、次數、金額及聯絡方式，與未○○共同販賣第一
      級毒品海洛因予庚○○之事實。
三、證人寅○○部分：
（一）訊據被告未○○對於此部分犯罪事實坦承不諱（見本院卷
      一第191頁）。
（二）訊據被告申○○矢口否認有此部分犯行，辯稱「係與寅○○合資向未○○購買海洛因」云云，然查：此部分犯罪事
      實，業據證人寅○○於檢察官偵訊時證述明確（見宜蘭地
      檢署95年度他字第1219號卷第279、280頁），並有寅○○
      與被告申○○進行毒品買賣交易通聯之通訊監察譯文在卷
      可稽（見宜蘭地檢署95年度他字第1219號卷第242頁）。
      至於證人寅○○事後於本院審理時雖翻異前詞改稱「係與
      申○○合資向未○○購買海洛因」云云，然證人寅○○於
      本院審理時雖為前揭證詞，惟其卻又稱於偵查中所述實在
      ，且證人寅○○於偵查中係明確證稱「向被告未○○買海
      洛因後，一次由被告申○○出面交易，伊將錢交給申○○
      ，申○○將海洛因交給伊」，顯然證人寅○○於本院審理
      時之供述前後矛盾，自不足採信。另審酌證人寅○○係具
      相當生活智識及毒品交易經驗之成年人，對於「販賣」毒
      品、「購買」毒品、「合購」毒品間之差別，當能輕易分
      別，苟被告申○○並無出面與其交易海洛因，證人寅○○
      豈會於檢察官偵訊時明白指證係與被告申○○交易海洛因
      ？更何況，證人寅○○於檢察官偵訊時之陳述確係出於其
      自由意志，當時距案發時日較近，記憶較為深刻，可立即
      反應所知，不致因時隔日久而遺忘案情，較無來自被告申
      ○○或其親屬甚或施用毒品圈之壓力而出於虛偽不實之指
      證，或事後串謀而故為迴護被告申○○之機會，其與被告
      申○○間又無證據顯示有何仇怨嫌隙，當無設詞誣陷被告
      申○○之動機存在，倘證人寅○○確無與被告申○○交易
      毒品，衡諸常情，其當無於檢察官偵訊時捏造不利於被告
      申○○之供述之理。是被告申○○事後所為否認犯行之辯
      解及證人寅○○所為否認向被告申○○購買毒品之證詞，
      分屬事後卸責、迴護之詞，均不足採信。因此，綜上各情
      ，已堪認定被告申○○確有於附表參編號3所示之時間、
      地點、次數、金額及聯絡方式，與未○○共同販賣第一級
      毒品海洛因予寅○○之事實。
四、證人甲○○部分：
（一）訊據被告未○○對於此部分犯罪事實坦承不諱（見本院卷
      一第191頁）。
（二）訊據被告申○○矢口否認有此部分犯行，然查：此部分犯
      罪事實，業據證人甲○○於檢察官偵訊時證述明確（見宜
      蘭地檢署95年度他字第1219號卷第289、290頁），並有甲○○與被告申○○進行毒品買賣交易通聯之通訊監察譯文
      在卷可稽（見宜蘭地檢署95年度他字第1219號卷第256頁
      ）。至於證人甲○○事後於本院審理時雖翻異前詞改稱「
      未曾與申○○電話聯絡購買海洛因」云云，然證人甲○○
      前揭證詞，顯然與前揭通訊監察譯文之內容不符，自不足
      採信。因此，已堪認定被告申○○確有於附表參編號4所
      示之時間、地點、次數、金額及聯絡方式，與未○○共同
      販賣第一級毒品海洛因予甲○○之事實。
五、證人宇○○部分：
（一）訊據被告未○○對於此部分犯罪事實坦承不諱（見本院卷
      一第193頁）。
（二）訊據被告申○○矢口否認有此部分犯行，辯稱「曾接聽宇
      ○○之電話，但未談及毒品交易」云云，然查：此部分犯
      罪事實，業據證人宇○○於檢察官偵訊及本院審理時證述
      明確（見宜蘭地檢署95年度他字第1219號卷第108頁，本
      院卷三第175、176頁），核與被告申○○所供述「曾接聽
      宇○○之電話，告知在明光寺交易」之情節要相符合（見
      本院卷二第176頁），並有宇○○與被告未○○利用電話
      進行毒品買賣交易通聯之通訊監察譯文在卷可稽（見宜蘭
      地檢署95年度他字第1219號卷第75、76頁）。因此，被告
      申○○與未○○於附表參編號5所示之時間、地點、次數
      、金額及聯絡方式，共同販賣海洛因予宇○○之事實已堪
      認定，被告申○○空言否認犯行，自不足採。
六、又被告未○○販售海洛因毒品時，有從中賺取買賣差價牟利
    事實，已認在前。從而，被告申○○與未○○意圖營利，共
    同於如附表參所示之時間、地點、次數、金額及聯絡方式，
    販賣第一級毒品海洛因予戌○○、庚○○、寅○○、甲○○
    、宇○○，藉此以牟取利益，且因而取得販賣第一級毒品海
    洛因所得之財物一萬一千元之事實已堪認定，被告申○○空
    言否認犯行，自不足採。
伍、犯罪事實欄六部分（即被告未○○與玄○○共同販賣海洛因
    部分）：
一、證人戌○○部分：
    訊據被告未○○、玄○○均矢口否認有此部分犯行，並辯稱
    「戌○○係與玄○○合資向未○○買海洛因」云云，然查：
    此部分犯罪事實，業據證人戌○○於檢察官偵訊及本院審理
    時證述明確（見宜蘭地檢署95年度偵字第3004號卷第365頁
    ，本院卷二第119頁），核與被告玄○○於檢察官偵訊時自
    白「曾代未○○交付海洛因予戌○○，再向戌○○收錢後轉
    交未○○」之情節相符（見宜蘭地檢署95年度偵字第3004號
    卷第326頁），並有戌○○與被告未○○進行毒品買賣交易
    通聯之通訊監察譯文在卷可稽（見宜蘭地檢署95年度偵字第
    3004號卷第347頁）。故被告未○○及玄○○事後所為否認
    犯行之辯解，顯屬事後卸責之詞，均不足採信。因此，自堪
    認定被告未○○、玄○○確有於附表肆編號1所示之時間、
    地點、次數、金額及聯絡方式，共同販賣第一級毒品海洛因
    予戌○○之事實。
二、證人辛○○部分：
（一）訊據被告未○○對於此部分犯罪事實坦承不諱（見本院卷
      一第191頁）。
（二）訊據被告玄○○矢口否認有此部分犯行，辯稱「並未販賣
      海洛因給辛○○」云云，然查：此部分犯罪事實，業據證
      人辛○○於檢察官偵訊時證述明確（見宜蘭地檢署95年度
      他字第1219號卷第36、37頁），核與被告玄○○於檢察官
      偵訊及本院審理時所自白「曾代未○○交付海洛因給辛○○，再向辛○○收錢轉交給未○○」之情節相符（見宜蘭
      地檢署95年度偵字第3004號卷第326頁、本院卷一第274頁
      ），並有辛○○與被告未○○、玄○○進行毒品買賣交易
      通聯之通訊監察譯文在卷可稽（見宜蘭地檢署95年度他字
      第12 19號卷第26、27頁）。至於證人辛○○事後於本院
      審理時雖翻異前詞改稱「並未向未○○及玄○○購買海洛
      因」云云，然證人辛○○上開證詞，顯然與前揭被告未○○之自白、被告玄○○之自白及證人辛○○於偵查中之證
      詞不符，要屬事後迴護被告未○○、玄○○之詞，自不足
      採信。因此，已堪認定被告玄○○有於附表肆編號2所示
      之時間、地點、次數、金額及聯絡方式，與未○○共同販
      賣第一級毒品海洛因予辛○○之事實。
三、證人丑○○部分：
（一）訊據被告未○○對於此部分犯罪事實坦承不諱（見本院卷
      一第191頁）。
（二）訊據被告玄○○矢口否認有此部分犯行，然查：此部分犯
      罪事實，業據證人丑○○於檢察官偵訊及本院審理時證述
      之情節相符（見宜蘭地檢署95年度他字第1219號卷第43頁
      、本院卷二第183頁），核與被告玄○○於本院審理時所
      自白「曾替未○○送海洛因給丑○○，並收錢給未○○」
      之情節相符（見本院卷一第274、275頁），並有丑○○與
      被告玄○○利用電話進行毒品買賣交易通聯之通訊監察譯
      文在卷可稽（見宜蘭地檢署95年度他字第1219號卷第46頁
      ）。因此，被告玄○○與未○○於附表肆編號3所示之時
      間、地點、次數、金額及聯絡方式，共同販賣海洛因予丑
      ○○之事實已堪認定，被告玄○○事後空言否認犯行，要
      屬卸責之詞，不足採信。
四、證人寅○○部分：
（一）訊據被告未○○對於此部分犯罪事實坦承不諱（見本院卷
      一第191頁）。
（二）訊據被告玄○○矢口否認有此部分犯行，然查：此部分犯
      罪事實，業據證人寅○○於檢察官偵訊時證述明確（見宜
      蘭地檢署95年度他字第1219號卷第279、280頁），核與被
      告玄○○於本院審理時所自白「曾替未○○送海洛因給寅
      ○○」之情節相符（見本院卷一第275頁），並有寅○○
      與被告玄○○利用電話進行毒品買賣交易通聯之通訊監察
      譯文在卷可稽（見宜蘭地檢署95年度他字第1219號卷第24
      1頁）。因此，被告玄○○與未○○於附表肆編號2所示之
      時間、地點、次數、金額及聯絡方式，共同販賣海洛因予
      寅○○之事實已堪認定，被告玄○○事後空言否認犯行及
      證人寅○○於本院審理時改稱「曾與玄○○聯絡，但沒有
      拿到海洛因」云云，要分屬卸責、迴護之詞，均不足採信
      。
五、證人丙○○部分：
（一）訊據被告未○○對於此部分犯罪事實坦承不諱（見本院卷
      一第192頁）。
（二）訊據被告玄○○矢口否認有此部分犯行，辯稱「係與丙○○合資向未○○買海洛因」云云，然查：此部分犯罪事實
      ，業據證人丙○○於檢察官偵訊時證述明確（見宜蘭地檢
      署95年度他字第1219號卷第272、275頁），並有丙○○與
      被告未○○進行毒品買賣交易通聯之通訊監察譯文在卷可
      稽（見宜蘭地檢署95年度他字第1219號卷第230頁）。至
      於證人丙○○事後於本院審理時雖翻異前詞改稱「並未與
      玄○○交易海洛因」云云，然證人丙○○於本院審理時雖
      為前揭證詞，惟其卻又稱於偵查中所述實在，且證人丙○○於偵查中係明確證稱「向被告未○○買海洛因後，二次
      由被告玄○○出面交易，伊將錢交給玄○○，玄○○將海
      洛因交給伊」，顯然證人丙○○於本院審理時之供述前後
      矛盾，自不足採信。是被告玄○○事後所為否認犯行之辯
      解及證人丙○○所為否認向被告玄○○購買毒品之證詞，
      分屬事後卸責、迴護之詞，均不足採信。因此，綜上各情
      ，已堪認定被告玄○○確有於附表肆編號5所示之時間、
      地點、次數、金額及聯絡方式，與未○○共同販賣第一級
      毒品海洛因予丙○○之事實。
六、另證人未○○於檢察官偵查中亦證稱「曾請玄○○幫忙送海
    洛因給交易對象，並收錢回來給我。」等語明確（見宜蘭地
    檢署95年度他字第1219號卷第191頁），且被告未○○販售
    海洛因毒品時，有從中賺取買賣差價牟利事實，已認在前。
    從而，被告玄○○與未○○意圖營利，共同於如附表肆所示
    之時間、地點、次數、金額及聯絡方式，販賣第一級毒品海
    洛因予戌○○、辛○○、丑○○、寅○○、丙○○，藉此以
    牟取利益，且因而取得販賣第一級毒品海洛因所得之財物一
    萬一千元之事實已堪認定，被告玄○○空言否認犯行，自不
    足採。
陸、犯罪事實欄七部分（即被告未○○與癸○○共同販賣海洛因
    部分）：
    上揭犯罪事實，業據被告未○○、癸○○於檢察官偵訊及本
    院審理時坦承不諱，核與證人陳國寬（見宜蘭地檢署95年度
    他字第1219號卷第117頁）、王建裕（見宜蘭地檢署95年度
    他字第1219號卷第97頁）、徐漢任（見宜蘭地檢署95年度偵
    字第3004號卷第199、200頁）於檢察官偵訊時證述之情節；
    證人戊○○於檢察官偵訊及本院審理時證述之情節（見宜蘭
    地檢署95年度他字第1219號卷第102頁、本院卷三第94頁）
    ，均相符合，並有證人王建裕、戊○○、徐漢任利用電話與
    被告癸○○進行毒品買賣交易通聯之通訊監察譯文在卷可稽
    （見宜蘭地檢署95年度他字第1219號卷第59、60、69、70頁
    。宜蘭地檢署95年度偵字第3004號卷第188頁），此外，復
    有未○○交給癸○○之海洛因15包、門號0000000000號行動
    電話扣案可資佐證。另扣案之白粉15包（淨重共計3.73公克
    ），經送法務部調查局檢驗之結果，均檢出含有第一級毒品
    海洛因成分，此有該局95年8月15日調科壹字第30000146200
    號鑑定通知書1份在卷可稽（見本院卷一第146頁）。又被告
    未○○販售海洛因毒品時，有從中賺取買賣差價牟利事實，
    已認在前。從而，被告癸○○與未○○意圖營利，共同於如
    附表伍所示之時間、地點、次數、金額及聯絡方式，販賣第
    一級毒品海洛因予陳國寬、王建裕、戊○○、徐漢任，藉此
    以牟取利益，且因而取得販賣第一級毒品海洛因所得之財物
    五千五百元之事實已堪認定。
柒、犯罪事實欄八部分（即被告未○○單獨販賣安非他命部分）
    ：
    訊據被告未○○矢口否認有此部分犯行，辯稱「並未販賣安
    非他命給亥○○」云云，然查：
一、此部分犯罪事實，業據證人亥○○於檢察官偵訊及本院審理
    時證述明確（見宜蘭地檢署95年度偵字第3004號卷第135、1
    36頁，本院卷二第122頁），並有亥○○與被告未○○進行
    毒品安非他命買賣交易通聯之通訊監察譯文在卷可稽（見宜
    蘭地檢署95年度偵字第3004號卷第82、84頁）。是被告未○○事後空言否認犯行，顯屬卸責之詞，不足採信。因此，已
    堪認定被告未○○確有於附表陸所示之時間、地點、次數、
    金額及聯絡方式，販賣第二級毒品安非他命予亥○○，且因
    而取得販賣第一級毒品海洛因所得之財物一萬六千元之事實
    。
二、又販賣安非他命係違法行為，非可公然為之，且有其獨特之
    販售通路及管道，復無公定價格，容易增減分裝之份量，而
    每次買賣之價量，可能隨時依雙方關係深淺、資力、需求量
    及對行情之認知、來源是否充裕、查緝鬆嚴、購買者被查獲
    時供述購買對象之可能風險評估等，而異其標準，非可一概
    而論，本件被告未○○既不承認其有前開販賣第二級毒品安
    非他命之事實，本院自無從查得其販入上開安非他命之真正
    價格及其是否因非法販賣該安非他命予上揭證人亥○○而獲
    得具體利潤之金額，然按近來政府為杜絕毒品之氾濫，對於
    查緝施用及販賣毒品之工作，無不嚴加執行，販賣毒品罪又
    係重罪，設若無利可圖，衡情一般持有毒品之人當無輕易將
    所持有之安非他命轉讓他人而甘冒於再次向他人購買時，而
    有被查獲移送法辦之危險之理。且不論是瓶裝或袋裝之安非
    他命，均可任意分裝或增減其份量，而每次買賣之價量，亦
    隨時隨雙方關係之深淺、當時之資力、需要程度及對行情之
    認知等因素，機動的調整，因之販賣之利得，除經坦承犯行
    ，或帳冊價量均臻明確外，委難察得實情，職是之故，縱未
    確切查得販賣賺取之實際差價，但除別有事證，足認係按同
    一價格轉讓，確未牟利外，尚難執此認非法販賣之事證有所
    不足，致知過坦承者難辭重典，飾詞否認者反得逞僥倖，而
    失情理之平，惟販賣之人從價差或量差中牟利之方式雖異，
    然其販賣目的在意圖營利則同一，堪認被告未○○販入安非
    他命之價格必較販出之價格低廉，或以同一價格而減少安非
    他命之份量，而有從中賺取差額利潤圖利之意圖及事實，此
    應屬合於論理法則，且不違背社會通常經驗之理性判斷，是
    被告未○○販賣安非他命，有營利之意圖，亦可認定。
三、綜上所述，此部分事證已臻明確，被告未○○空言否認犯行
    ，顯屬事後卸責之詞，無可採信。因此，被告未○○意圖營
    利而販賣第二級毒品之犯行洵堪認定。
捌、犯罪事實欄九部分（即被告未○○與玄○○共同販賣安非他
    命部分）：
一、證人亥○○部分：
    訊據被告未○○、玄○○均矢口否認有此部分犯行，均辯稱
    「並未販賣安非他命給亥○○」云云，然查，此部分犯罪事
    實，業據證人亥○○於檢察官偵訊時證述明確（見宜蘭地檢
    署95年度偵字第3004號卷第135、136頁），並有證人亥○○
    與被告未○○進行毒品安非他命買賣交易通聯之通訊監察譯
    文在卷可稽（見宜蘭地檢署95年度偵字第3004號卷第82、84
    頁）。至於證人亥○○事後於本院審理時雖翻異前詞改稱「
    並未與玄○○交易安非他命」云云，然證人亥○○於本院審
    理時雖為前揭證詞，惟其卻又稱於偵查中所述實在，且證人
    亥○○於偵查中係明確證稱「向被告未○○買安非他命後，
    三次由被告玄○○出面交易，伊將錢交給玄○○，玄○○將
    安非他命交給伊」，顯然證人亥○○於本院審理時之供述前
    後矛盾，自不足採信。是被告未○○、玄○○事後所為否認
    犯行之辯解及證人亥○○所為否認向被告玄○○購買毒品之
    證詞，分屬事後卸責、迴護之詞，均不足採信。因此，綜上
    各情，已堪認定被告玄○○確有於附表柒編號1所示之時間
    、地點、次數、金額及聯絡方式，與未○○共同販賣第二級
    毒品安非他命予亥○○之事實。
二、證人天○○部分：
    訊據被告未○○、玄○○均矢口否認有此部分犯行，均辯稱
    「並未販賣安非他命給天○○」云云，然查，此部分犯罪事
    實，業據證人天○○於檢察官偵訊時證述明確（見宜蘭地檢
    署95年度他字第1219號卷第32頁），並有天○○與被告玄○○進行毒品安非他命買賣交易通聯之通訊監察譯文在卷可稽
    （見宜蘭地檢署95年度他字第1219號卷第18頁）。至於證人
    天○○事後於本院審理時雖翻異前詞改稱「並未與玄○○交
    易安非他命」云云，然證人天○○於本院審理時雖為前揭證
    詞，惟其卻又供稱「前揭譯文所談論的係安非他命，且於偵
    查確實曾經供述向玄○○購買安非他命」，顯然證人天○○
    於本院審理時之供述前後矛盾，自不足採信。是被告未○○
    、玄○○事後所為否認犯行之辯解及證人天○○所為否認向
    被告玄○○購買毒品之證詞，分屬事後卸責、迴護之詞，均
    不足採信。因此，綜上各情，已堪認定被告玄○○確有於附
    表柒編號2所示之時間、地點、次數、金額及聯絡方式，與
    未○○共同販賣第二級毒品安非他命予天○○之事實。
三、又被告未○○販售安非他命毒品時，有從中賺取買賣差價牟
    利事實，已認在前。從而，被告玄○○與未○○意圖營利，
    共同於如附表柒所示之時間、地點、次數、金額及聯絡方式
    ，販賣第二級毒品安非他命予亥○○、天○○，藉此以牟取
    利益，且因而取得販賣第二級毒品安非他命所得之財物一萬
    三千元之事實已堪認定，被告未○○、玄○○空言否認犯行
    ，自不足採。
丙、論罪科刑部分：
一、按95年7月1日修正生效施行之刑法第2條第1項規定「行為後
    法律有變更者，適用行為時之法律。但行為後之法律有利於
    行為人者，適用最有利於行為人之法律」，本件被告地○○
    、卯○○、玄○○、申○○行為後，刑法第28條、第47條、
    第51條、第64條、第65條業於95年7月1日修正生效施行，經
    查：
（一）修正前刑法第28條規定「二人以上共同實施犯罪之行為者
      ，皆為正犯。」，修正後同法條則規定「二人以上共同實
      行犯罪之行為者，皆為正犯。」，依其修正理由所述，修
      正後之規定在於排除「陰謀共同正犯」、「預備共同正犯
      」，惟因本件被告卯○○、玄○○、申○○共同犯罪之部
      分，均不屬於上開「陰謀共同正犯」、「預備共同正犯」
      之範疇，不論新、舊法均應論以共同正犯，對被告卯○○
      、玄○○、申○○並無較有利或較不利之情形。
（二）修正前刑法第47條規定「受有期徒刑之執行完畢，或受無
      期徒刑或有期徒刑一部之執行而赦免後，五年以內再犯有
      期徒刑以上之罪者，為累犯，加重本刑至二分之一。」，
      修正後同法第47條第1項則規定「受徒刑之執行完畢，或
      一部之執行而赦免後，五年以內故意再犯有期徒刑以上之
      罪者，為累犯，加重本刑至二分之一。」，惟因本件被告
      地○○、申○○、玄○○均係故意犯罪，不論適用新、舊
      法，均應論以累犯，故新、舊法適用之結果，對於被告地
      ○○、申○○、玄○○並無較有利或不利之情形。
（三）修正前刑法第64條規定「死刑不得加重。死刑減輕者，為
      無期徒刑，或為十五年以下十二年以上有期徒刑。」，修
      正後同法條則規定「死刑不得加重。死刑減輕者，為無期
      徒刑。」，是比較新舊法之結果，新法並非較有利於被告
      地○○、卯○○、玄○○、申○○。
（四）修正前刑法第65條規定「無期徒刑不得加重。無期徒刑減
      輕者，為七年以上有期徒刑。」，修正後同法條則規定「
      無期徒刑不得加重。無期徒刑減輕者，為二十年以下十五
      年以上有期徒刑。」，是比較新舊法之結果，新法並非較
      有利於被告地○○、卯○○、玄○○、申○○。
（五）修正前刑法第51條第5款規定：「數罪併罰，分別宣告其
      罪之刑，宣告多數有期徒刑者，於各刑中之最長期以上，
      各刑合併之刑期以下，定其刑期，但不得逾二十年。」。
      修正後同條款則規定「數罪併罰，分別宣告其罪之刑，宣
      告多數有期徒刑者，於各刑中之最長期以上，各刑合併之
      刑期以下，定其刑期。但不得逾三十年。」。是比較新舊
      法之結果，新法並非較有利於被告玄○○。
（六）綜合上開新舊法比較之結果，顯然新法並非較有利於被告
      地○○、卯○○、玄○○、申○○，依前揭刑法第2條第1
      項規定，就被告地○○、卯○○、玄○○、申○○部分，
      即應適用行為時法即95年7月1日修正生效施行前之刑法規
      定，先予敘明。至於刑法第11條於95年7月1日亦經修正生
      效施行，惟修正後之規定僅係將得適用刑法總則規定之刑
      事特別法範圍由原規定之「其他法令有刑罰之規定者」，
      更明確化為「其他法律有刑罰或保安處分之規定者」此一
      修正尚不涉及行為人罪刑之結果，故無新舊法比較之問題
      。另修正前刑法第59條規定「犯罪之情狀可憫恕者，得酌
      量減輕其刑。」，修正後同法條則規定「犯罪之情狀顯可
      憫恕，認科以最低度刑仍嫌過重者，得酌量減輕其刑。」
      ，惟此修正為法院就刑之裁量及酌減審認標準見解之明文
      化，非屬法規變更，併此敘明。
二、查海洛因係毒品危害防制條例第2條第2項第1款所規定之第
    一級毒品，是被告地○○基於販售營利之意圖而將海洛因售
    予未○○之所為（犯罪事實欄二），係犯毒品危害防制條例
    第4條第1項之販賣第一級毒品罪。被告地○○販賣第一級毒
    品海洛因前、後，持有海洛因之低度行為，應為販賣海洛因
    之高度行為所吸收，不另論罪。又按刑事法若干犯罪行為態
    樣，本質上原具有反覆、延續實行之特徵，立法時既予特別
    歸類，定為犯罪構成要件之行為要素，則行為人基於概括之
    犯意，在密切接近之一定時、地持續實行之複次行為，倘依
    社會通念，於客觀上認為符合一個反覆、延續性之行為觀念
    者，於刑法評價上，即應僅成立一罪。學理上所稱『集合犯
    』之職業性、營業性或收集性等具有重複特質之犯罪均屬之
    ，例如經營、從事業務、收集、販賣、製造、散布等行為概
    念者是（最高法院95年度台上字第1079號判決意旨參照）。
    有關行為人多次販賣毒品之犯罪，實務前均依修正前刑法第
    56 條連續犯之規定論以一罪，並加重其刑，惟因上開連續
    犯規定業經修正刪除，並自95年7月1日施行，其中修正理由
    說明四並載明「至連續犯之規定廢除後，對於部分習慣犯，
    是否會因適用數罪併罰而使刑罰過重產生不合理之現象一節
    ，在實務運用上應可參考德、日等國之經驗，委由學界及實
    務以補充解釋之方式，發展接續犯之概念，對於合乎接續犯
    或包括的一罪之情形，認為構成單一之犯罪，以限縮數罪併
    罰之範圍，用以解決上述問題」等語，本院基於前述販賣毒
    品構成要件之反覆實行特徵，並考量連續犯規定業經刪除之
    法律實然面暨修正刪除之立法理由，認為行為人如基於反覆
    實行之犯意，在密切接近之一定時、地，持續實行單次或複
    次之販賣毒品行為，應僅成立集合犯一罪，而變更先前所持
    連續犯之見解。且因不再論以連續犯，此部分並無因刑法第
    56條之連續犯規定業經修正刪除而有新舊法比較之必要。本
    件情形，被告地○○犯罪時間係集中在95年5、6間，係於密
    切接近之時間、地點，反覆販賣海洛因，被告地○○顯係出
    於反覆、延續販賣海洛因之單一行為決意至明，在行為概念
    上，其多次販賣海洛因之行為，應評價認係包括一罪之集合
    犯，較符合社會通念及刑法學理。又被告地○○前因毒品危
    害防制條例案件，經本院以91年度訴字第144號判決判處有
    期徒刑五月、八月；因槍砲彈藥刀械管制條例案件，經本院
    以91年度訴字第325號判決判處有期徒刑三月；因槍砲彈藥
    刀械管制條例案件，經本院以91年度訴字第479號判決判處
    有期徒刑四月，並經本院以92年度聲字第406號裁定應執行
    有期徒刑一年六月確定，甫於93年8月22日假釋縮刑期滿執
    行完畢之事實，有臺灣高等法院被告前案紀錄表在卷可稽，
    被告地○○於有期徒刑執行完畢後五年內，再犯有期徒刑以
    上之販賣第一級毒品罪，為累犯，惟因販賣第一級毒品罪之
    法定本刑為死刑、無期徒刑，依法不得加重其刑。另參酌被
    告地○○交易對象限於未○○一人，販賣次數不多之情狀，
    認被告地○○之犯罪情節與毒品危害防制條例第4條第1項死
    刑、無期徒刑之法定本刑相較，縱對之科以最低度法定刑猶
    嫌過重，在客觀上以一般國民生活經驗法則為之檢驗，實屬
    情輕法重，當足引起一般人之同情，是本院認為被告地○○
    此部分所為，顯有堪資憫恕之處，爰依刑法第59條規定酌量
    減輕其刑。
三、核被告未○○基於販售營利之意圖而將海洛因售予附表壹至
    伍所列之人之所為，係犯毒品危害防制條例第4條第1項之販
    賣第一級毒品罪。被告未○○販賣第一級毒品海洛因前、後
    ，持有海洛因之低度行為，應為販賣海洛因之高度行為所吸
    收，不另論罪。被告未○○就附表貳至伍之犯行，分別與卯
    ○○、申○○、玄○○、癸○○間有犯意聯絡及行為分擔，
    為共同正犯。又基於前揭二所載之相同理由，本院基於販賣
    毒品構成要件之反覆實行特徵，並考量連續犯規定業經刪除
    之法律實然面暨修正刪除之立法理由，認為行為人如基於反
    覆實行之犯意，在密切接近之一定時、地，持續實行單次或
    複次之販賣毒品行為，應僅成立集合犯一罪。本件情形，被
    告未○○業已供承「自買入海洛因後，只要有人想要買，就
    會賣他」等語明確（見本院卷三第170頁），且其犯罪時間
    係集中在95年2至7月間，係於密切接近之時間、地點，反覆
    販賣海洛因，被告未○○顯係出於反覆、延續販賣海洛因之
    單一行為決意至明，在行為概念上，其多次販賣海洛因之行
    為，應評價認係包括一罪之集合犯，較符合社會通念及刑法
    學理。又被告未○○前因麻醉藥品管理條例案件，經本院以
    83 年度易字第1113號判決判處有期徒刑十月；因藥事法案
    件，經臺灣板橋地方法院以84年度訴字第1105號判決判處有
    期徒刑六月；因麻醉藥品管理條例案件，經台灣士林地方法
    院以84年度訴字第401號判決判處有期徒刑五年六月，經裁
    定其應執行刑為6年6月確定，甫於94年11月26日縮刑期滿執
    行完畢之事實，有臺灣高等法院被告前案紀錄表在卷可稽，
    被告未○○於有期徒刑執行完畢後五年內，故意再犯有期徒
    刑以上之販賣第一級毒品罪，為累犯，惟因販賣第一級毒品
    罪之法定本刑為死刑、無期徒刑，依法不得加重其刑。再者
    ，被告為警查獲本件犯行後，已於95年7月21日警詢時供出
    海洛因毒品來源為地○○，經檢察官偵查後，已破獲地○○
    販賣海洛因之犯行，此有警訊筆錄在卷可稽（見宜蘭地檢署
    95年度偵字第3004號卷第58頁），是被告未○○之所為已符
    合毒品危害防制條例第17條規定之減刑要件，自應依該法條
    之規定減輕其刑。
四、核被告卯○○基於販售營利之意圖而將海洛因售予附表貳所
    列之人之所為，係犯毒品危害防制條例第4條第1項之販賣第
    一級毒品罪。被告卯○○販賣第一級毒品海洛因前、後，持
    有海洛因之低度行為，應為販賣海洛因之高度行為所吸收，
    不另論罪。被告卯○○與未○○間，就上開犯行有犯意聯絡
    及行為分擔，為共同正犯。又基於前揭二所載之相同理由，
    本院基於販賣毒品構成要件之反覆實行特徵，並考量連續犯
    規定業經刪除之法律實然面暨修正刪除之立法理由，認為行
    為人如基於反覆實行之犯意，在密切接近之一定時、地，持
    續實行單次或複次之販賣毒品行為，應僅成立集合犯一罪，
    而變更先前所持連續犯之見解。且因不再論以連續犯，此部
    分並無因刑法第56條之連續犯規定業經修正刪除而有新舊法
    比較之必要。本件情形，被告卯○○犯罪時間係集中在95年
    6 月間，係於密切接近之時間、地點，反覆販賣海洛因，被
    告卯○○顯係出於反覆、延續販賣海洛因之單一行為決意至
    明，在行為概念上，其多次販賣海洛因之行為，應評價認係
    包括一罪之集合犯，較符合社會通念及刑法學理。另參酌被
    告卯○○交易對象限於附表貳戌○○等六人，販賣次數不多
    ，交易金額不大，犯罪所得僅八千元，其所為對於他人及國
    家社會侵害之程度尚非重大等一切情狀，認被告卯○○之犯
    罪情節與毒品危害防制條例第4條第1項死刑或無期徒刑之法
    定本刑相較，縱對之科以最低度法定刑猶嫌過重，在客觀上
    以一般國民生活經驗法則為之檢驗，實屬情輕法重，當足引
    起一般人之同情，是本院認為被告卯○○之所為，顯有堪資
    憫恕之處，爰依刑法第59條規定酌量減輕其刑。
五、核被告申○○基於販售營利之意圖而將海洛因售予附表參所
    列之人之所為，係犯毒品危害防制條例第4條第1項之販賣第
    一級毒品罪。被告申○○販賣第一級毒品海洛因前、後，持
    有海洛因之低度行為，應為販賣海洛因之高度行為所吸收，
    不另論罪。被告申○○與未○○間，就上開之犯行有犯意聯
    絡及行為分擔，為共同正犯。又基於前揭二所載之相同理由
    ，本院基於販賣毒品構成要件之反覆實行特徵，並考量連續
    犯規定業經刪除之法律實然面暨修正刪除之立法理由，認為
    行為人如基於反覆實行之犯意，在密切接近之一定時、地，
    持續實行單次或複次之販賣毒品行為，應僅成立集合犯一罪
    ，而變更先前所持連續犯之見解。且因不再論以連續犯，此
    部分並無因刑法第56條之連續犯規定業經修正刪除而有新舊
    法比較之必要。本件情形，被告申○○犯罪時間係集中在95
    年4至6月間，係於密切接近之時間、地點，反覆販賣海洛因
    ，被告申○○顯係出於反覆、延續販賣海洛因之單一行為決
    意至明，在行為概念上，其多次販賣海洛因之行為，應評價
    認係包括一罪之集合犯，較符合社會通念及刑法學理。又被
    告申○○前因毒品危害防制條例案件，經臺灣基隆地方法院
    以93年度基簡字第970號判決判處有期徒刑三月確定，甫於
    94 年11月6日執行完畢之事實，有臺灣高等法院被告前案紀
    錄表在卷可稽，被告申○○於有期徒刑執行完畢後五年內，
    再犯有期徒刑以上之販賣第一級毒品罪，為累犯，惟因販賣
    第一級毒品罪之法定本刑為死刑、無期徒刑，依法不得加重
    其刑。另參酌被告申○○交易對象限於附表參戌○○等五人
    ，販賣次數不多，交易金額不大，犯罪所得僅一萬一千元，
    其所為對於他人及國家社會侵害之程度尚非重大等一切情狀
    ，認被告申○○之犯罪情節與毒品危害防制條例第4條第1項
    死刑或無期徒刑之法定本刑相較，縱對之科以最低度法定刑
    猶嫌過重，在客觀上以一般國民生活經驗法則為之檢驗，實
    屬情輕法重，當足引起一般人之同情，是本院認為被告申○○之所為，顯有堪資憫恕之處，爰依刑法第59條規定酌量減
    輕其刑。
六、核被告玄○○基於販售營利之意圖而將海洛因售予附表肆所
    列之人之所為，係犯毒品危害防制條例第4條第1項之販賣第
    一級毒品罪。被告玄○○販賣第一級毒品海洛因前、後，持
    有海洛因之低度行為，應為販賣海洛因之高度行為所吸收，
    不另論罪。被告玄○○與未○○間，就上開之犯行有犯意聯
    絡及行為分擔，為共同正犯。又基於前揭二所載之相同理由
    ，本院基於販賣毒品構成要件之反覆實行特徵，並考量連續
    犯規定業經刪除之法律實然面暨修正刪除之立法理由，認為
    行為人如基於反覆實行之犯意，在密切接近之一定時、地，
    持續實行單次或複次之販賣毒品行為，應僅成立集合犯一罪
    ，而變更先前所持連續犯之見解。且因不再論以連續犯，此
    部分並無因刑法第56條之連續犯規定業經修正刪除而有新舊
    法比較之必要。本件情形，被告玄○○犯罪時間係集中在95
    年4、5月間，係於密切接近之時間、地點，反覆販賣海洛因
    ，被告玄○○顯係出於反覆、延續販賣海洛因之單一行為決
    意至明，在行為概念上，其多次販賣海洛因之行為，應評價
    認係包括一罪之集合犯，較符合社會通念及刑法學理。又被
    告玄○○前因竊盜案件，經本院以94年度羅簡字第131號判
    決判處有期徒刑四月確定，甫於95年1月5日執行完畢之事實
    ，有臺灣高等法院被告前案紀錄表在卷可稽，被告玄○○於
    有期徒刑執行完畢後五年內，再犯有期徒刑以上之販賣第一
    級毒品罪，為累犯，惟因販賣第一級毒品罪之法定本刑為死
    刑、無期徒刑，依法不得加重其刑。另參酌被告玄○○交易
    對象限於附表肆戌○○等五人，販賣次數不多，交易金額不
    大，犯罪所得僅一萬一千元，其所為對於他人及國家社會侵
    害之程度尚非重大等一切情狀，認被告玄○○之犯罪情節與
    毒品危害防制條例第4條第1項死刑或無期徒刑之法定本刑相
    較，縱對之科以最低度法定刑猶嫌過重，在客觀上以一般國
    民生活經驗法則為之檢驗，實屬情輕法重，當足引起一般人
    之同情，是本院認為被告玄○○此部分所為，顯有堪資憫恕
    之處，爰依刑法第59條規定酌量減輕其刑。
七、核被告癸○○基於販售營利之意圖而將海洛因售予附表伍所
    列之人之所為，係犯毒品危害防制條例第4條第1項之販賣第
    一級毒品罪。被告癸○○販賣第一級毒品海洛因前、後，持
    有海洛因之低度行為，應為販賣海洛因之高度行為所吸收，
    不另論罪。被告癸○○與未○○間，就上開之犯行有犯意聯
    絡及行為分擔，為共同正犯。又基於前揭二所載之相同理由
    ，本院基於販賣毒品構成要件之反覆實行特徵，並考量連續
    犯規定業經刪除之法律實然面暨修正刪除之立法理由，認為
    行為人如基於反覆實行之犯意，在密切接近之一定時、地，
    持續實行單次或複次之販賣毒品行為，應僅成立集合犯一罪
    。本件情形，被告癸○○犯罪時間係集中在95年7月19日間
    ，係於密切接近之時間、地點，反覆販賣海洛因，被告癸○○顯係出於反覆、延續販賣海洛因之單一行為決意至明，在
    行為概念上，其多次販賣海洛因之行為，應評價認係包括一
    罪之集合犯，較符合社會通念及刑法學理。又被告癸○○前
    因毒品危害防制條例案件，經本院以94年度宜簡字第293號
    判決判處有期徒刑三月確定，甫於95年1月19日易科罰金執
    行完畢之事實，有臺灣高等法院被告前案紀錄表在卷可稽，
    被告癸○○於有期徒刑執行完畢後五年內，故意再犯有期徒
    刑以上之販賣第一級毒品罪，為累犯，惟因販賣第一級毒品
    罪之法定本刑為死刑、無期徒刑，依法不得加重其刑。另參
    酌被告癸○○交易對象限於附表伍陳國寬等四人，販賣次數
    不多，交易金額不大，犯罪所得僅五千五百元，其所為對於
    他人及國家社會侵害之程度尚非重大等一切情狀，認被告癸○○之犯罪情節與毒品危害防制條例第4條第1項死刑或無期
    徒刑之法定本刑相較，縱對之科以最低度法定刑猶嫌過重，
    在客觀上以一般國民生活經驗法則為之檢驗，實屬情輕法重
    ，當足引起一般人之同情，是本院認為被告癸○○之所為，
    顯有堪資憫恕之處，爰依刑法第59條規定酌量減輕其刑。
八、查安非他命係毒品危害防制條例第2條第2項第2款所規定之
    第一級毒品，是被告未○○基於販售營利之意圖而將安非他
    命售予附表陸、柒所列之人之所為，係犯毒品危害防制條例
    第4條第2項之販賣第二級毒品罪。被告未○○販賣第二級毒
    品安非他命前、後，持有安非他命之低度行為，應為販賣安
    非他命之高度行為所吸收，不另論罪。被告未○○就附表柒
    之犯行，與玄○○間有犯意聯絡及行為分擔，為共同正犯。
    又基於前揭二所載之相同理由，本院基於販賣毒品構成要件
    之反覆實行特徵，並考量連續犯規定業經刪除之法律實然面
    暨修正刪除之立法理由，認為行為人如基於反覆實行之犯意
    ，在密切接近之一定時、地，持續實行單次或複次之販賣毒
    品行為，應僅成立集合犯一罪。本件情形，被告未○○犯罪
    時間集中在95年3至7月間，係於密切接近之時間、地點，反
    覆販賣安非他命，被告未○○顯係出於反覆、延續販賣安非
    他命之單一行為決意至明，在行為概念上，其多次販賣安非
    他命之行為，應評價認係包括一罪之集合犯，較符合社會通
    念及刑法學理。又被告未○○甫於94年11月26日執行有期徒
    刑完畢之事實，已見前述，其於有期徒刑執行完畢後五年內
    ，故意再犯有期徒刑以上之販賣第二級毒品罪，為累犯，應
    就法定刑為有期徒刑之部分，依法加重其刑，至於法定刑為
    無期徒刑之部分，依法不得加重其刑。
九、核被告玄○○基於販售營利之意圖而將安非他命售予附表柒
    所列之人之所為，係犯毒品危害防制條例第4條第2項之販賣
    第二級毒品罪。被告玄○○販賣第二級毒品安非他命前、後
    ，持有安非他命之低度行為，應為販賣安非他命之高度行為
    所吸收，不另論罪。被告玄○○與未○○間，就上開之犯行
    有犯意聯絡及行為分擔，為共同正犯。又基於前揭二所載之
    相同理由，本院基於販賣毒品構成要件之反覆實行特徵，並
    考量連續犯規定業經刪除之法律實然面暨修正刪除之立法理
    由，認為行為人如基於反覆實行之犯意，在密切接近之一定
    時、地，持續實行單次或複次之販賣毒品行為，應僅成立集
    合犯一罪，而變更先前所持連續犯之見解。且因不再論以連
    續犯，此部分並無因刑法第56條之連續犯規定業經修正刪除
    而有新舊法比較之必要。本件情形，被告玄○○犯罪時間係
    集中在95年3至5月間，係於密切接近之時間、地點，反覆販
    賣安非他命，被告玄○○顯係出於反覆、延續販賣安非他命
    之單一行為決意至明，在行為概念上，其多次販賣安非他命
    之行為，應評價認係包括一罪之集合犯，較符合社會通念及
    刑法學理。又被告玄○○甫於95年1月5日執行有期徒刑完畢
    之事實，已見前述，其於有期徒刑執行完畢後五年內，再犯
    有期徒刑以上之販賣第二級毒品罪，為累犯，應就法定刑為
    有期徒刑之部分，依法加重其刑，至於法定刑為無期徒刑之
    部分，依法不得加重其刑。另參酌被告玄○○交易對象限於
    附表柒亥○○等二人，販賣次數不多，交易金額不大，犯罪
    所得僅一萬三千元，其所為對於他人及國家社會侵害之程度
    尚非重大等一切情狀，認被告玄○○之犯罪情節與毒品危害
    防制條例第4條第2項無期徒刑或七年以上有期徒刑之法定本
    刑相較，縱對之科以最低度法定刑猶嫌過重，在客觀上以一
    般國民生活經驗法則為之檢驗，實屬情輕法重，當足引起一
    般人之同情，是本院認為被告玄○○此部分所為，亦有堪資
    憫恕之處，爰依刑法第59條規定酌量減輕其刑，並與前揭加
    重部分，先加後減之。
十、又被告未○○、玄○○所犯上開販賣第一級毒品罪、販賣第
    二級毒品罪間，犯意各別，行為互殊，應予分論併罰。
十一、爰審酌被告地○○、未○○、卯○○、申○○、玄○○、
      癸○○之素行、智識程度；為一己私利而多次販售具成癮
      性、濫用性、侵害性之第一級毒品以營利，被告未○○、
      玄○○並販賣第二級毒品營利，傷害他人身心健康，助長
      社會不良風氣；販賣第一、二級毒品對象及所得財物之多
      寡；被告未○○、癸○○犯後坦承販賣海洛因之犯行，被
      告地○○、卯○○、申○○、玄○○均飾詞否認犯行；被
      告未○○另否認販賣安非他命之犯行等一切情狀，分別量
      處如主文所示之刑，並就被告未○○、玄○○定其應執行
      之刑，以示警懲。至於公訴人就被告癸○○部分雖具體求
      處有有期徒刑四年，然因被告癸○○犯罪時間係在95年7
      月19日，依現行刑法第65條「無期徒刑減輕者，為二十年
      以下十五年以上有期徒刑」之規定，本院依刑法第59條規
      定減輕被告癸○○之刑後，僅得於有期徒刑十五年至二十
      年間量刑，公訴人上開求刑，於法自有未洽之處。另扣案
      如附表拾編號1、2所示之海洛因，不問是否屬於被告所有
      ，均應依毒品危害防制條例第18條前段之規定，於被告未
      ○○、癸○○所犯販賣第一級毒品罪下，宣告沒收銷燬之
      。扣案如附表拾編號1所示之海洛因，不問是否屬於被告
      所有，均應依毒品危害防制條例第18條前段之規定，於被
      告卯○○、申○○、玄○○所犯販賣第一級毒品罪下，宣
      告沒收銷燬之。扣案如附表拾編號3至7所示之物，係被告
      未○○販賣海洛因所用之物，應依刑法第38條第1項第2款
      之規定，宣告沒收之。又被告地○○販賣第一級毒品所得
      財物十三萬八千元、被告未○○販賣第一級毒品所得財物
      十四萬五千五百元（即附表壹至伍之販賣所得）、被告卯
      ○○販賣第一級毒品所得財物八千元（即附表貳之販賣所
      得）、被告申○○販賣第一級毒品所得財物一萬一千元（
      即附表參之販賣所得）、被告玄○○販賣第一級毒品所得
      財物一萬一千元（即附表肆之販賣所得）、被告癸○○販
      賣第一級毒品所得財物五千五百元（即附表伍之販賣所得
      ）、被告未○○販賣第二級毒品所得財物二萬九千元（即
      附表陸至柒之販賣所得）、被告玄○○販賣第二級毒品所
      得財物一萬三千元（即附表柒之販賣所得），雖均未扣案
      ，仍均應依毒品危害防制條例第19條第1項之規定，於所
      犯各罪下宣告沒收之，如全部或一部不能沒收時，以其財
      產抵償之，被未○○、玄○○部分並併執行之。至於其餘
      扣案之行動電話手機等物，並無證據證明係被告未○○等
      人犯罪所用之物，爰均不另為宣告沒收。又關於被告地○○於95年7月18日為警查扣海洛因，依下列丁、壹、一之
      說明，並非被告地○○販毒所用，應留待被告地○○所涉
      施用毒品或持有毒品案件中處理，爰不為沒收銷毀之諭知
      。
丁、不另為無罪諭知之部分：
壹、海洛因部分：
一、公訴意旨另以：被告地○○基於意圖營利，基於販賣第一級
    毒品海洛因犯意，於95年7月18日凌晨3、4時許，向綽號「
    大象」販入海洛因36公克，並添加葡萄糖成為72.5公克後，
    惟於售出前即在同日22時許，在台北縣五股鄉○○路50號4
    樓為警查獲，並扣得海洛因4包（毛重共計79、9公克），因
    認被告地○○另涉犯毒品危害防制條例第4條第1項之販賣第
    一級毒品罪嫌。惟按犯罪事實應依證據認定之，無證據不得
    認定犯罪事實，刑事訴訟法第154條第2項定有明文。又依刑
    事訴訟法第161條第1項之規定，檢察官對於起訴之犯罪事實
    ，應負提出證據及說服之實質舉證責任，倘其所提出之證據
    ，不足為被告有罪之積極證明，或其指出證明之方法，無從
    說服法院以形成被告有罪之心證，基於無罪推定之原則，自
    應為有利於被告之認定（最高法院92年台上字第128號判例
    意旨參照）。本件訊據被告地○○堅決否認有此部分販賣海
    洛因之犯行，辯稱「被告查扣的海洛因都是自己要施用的，
    是與壬○○為了吸食毒品而一起合資購買海洛因，並不是要
    拿來販賣的。」等語，經查：證人壬○○已於本院審理時結
    證「95年7月18日與地○○合資購買海洛因，買來的海洛因
    是要用來自己施用的，並不是要拿來販賣的。」等語綦詳，
    是被告地○○上開抗辯並非全然無據。至於被告地○○為警
    查獲時，雖扣得海洛因4包（毛重共計79、9公克），然單由
    被告地○○持有海洛因之客觀舉動，並不能推得被告地○○
    係意圖販賣而持有。此外，復查無其他證據證明被告地○○
    販入扣案海洛因之目的係在販賣予他人。因此，本件公訴人
    所舉之證據尚不能證明被告地○○有意圖販賣而販入海洛因
    之犯意。從而，本件就此部分即屬不能證明被告地○○犯罪
    ，惟因公訴人認為此部分若成立犯罪，與前揭經論罪科刑之
    販賣第一級毒品海洛因部分，有集合犯之實質上一罪關係，
    爰不另為無罪判決之諭知。
二、公訴意旨另以：被告未○○意圖營利，基於販賣第一級毒品
    海洛因犯意，於如附表捌所示之時間、地點、次數、金額及
    聯絡方式，販賣第一級毒品海洛因予李茂土、己○○、巳○○、丁○○，藉此以牟取利益，因認被告未○○另涉犯毒品
    危害防制條例第4條第1項之販賣第一級毒品罪嫌。惟按犯罪
    事實應依證據認定之，無證據不得認定犯罪事實；被告之自
    白，不得作為有罪判決之唯一證據，仍應調查其他必要之證
    據，以察其是否與事實相符。刑事訴訟法第154條第2項、第
    156條第2項分別定有明文。又依刑事訴訟法第161條第1項之
    規定，檢察官對於起訴之犯罪事實，應負提出證據及說服之
    實質舉證責任，倘其所提出之證據，不足為被告有罪之積極
    證明，或其指出證明之方法，無從說服法院以形成被告有罪
    之心證，基於無罪推定之原則，自應為有利於被告之認定（
    最高法院92年台上字第128號判例意旨參照）。經查：
（一）證人李茂土部分：訊據被告未○○固坦承有販賣海洛因予
      李茂土，然證人李茂土於警詢及檢察官偵訊時係證述「於
      95年3月20日與未○○聯絡要購買海洛因，但未○○說他
      沒有海洛因。於95年3月21日再與未○○聯絡要購買海洛
      因，但未○○說他人在台北，所以也沒有交易。」等語，
      顯然被告未○○尚未與證人李茂土談妥買賣海洛因之時間
      、地點、金額。另依公訴人所舉被告未○○與證人李茂土
      之通訊監察譯文內容觀之，亦無法認定被告未○○已與證
      人李茂土談妥進行毒品交易。因此，尚乏證據證明被告未
      ○○已與證人李茂土談妥買賣海洛因之時間、地點、金額
      ，而有著手於販賣毒品之行為。此外，復查無其他證據證
      明被告未○○之自白與事實相符。因此，尚難僅憑被告未
      ○○之自白即遽予認定其有著手販賣海洛因予李茂土之犯
      行。綜上所述，本件公訴人所舉之證據尚不能證明被告未
      ○○有販賣海洛因予李茂土之犯行。
（二）證人己○○部分：訊據被告未○○、卯○○均堅決否認有
      基於犯意聯絡，於95年6月下旬某日，由被告卯○○販賣
      海洛因予己○○之犯行，至於證人己○○固曾於偵查中證
      稱「與卯○○聯絡交易海洛因一次」，然其於本院審理時
      卻改稱「並未向未○○、卯○○購買海洛因，無法指認交
      付海洛因之人」（見本院卷二第140頁），是證人己○○
      之證詞已前後矛盾，其於偵查中之證詞是否可信，已非無
      疑。況且，本件亦無通訊監察譯文或其他證據足以佐證證
      人己○○於偵查中之前揭與被告卯○○交易毒品海洛因一
      次證詞確與事實相符。因此，尚難僅憑證人己○○有疑之
      證詞即遽予認定被告未○○或卯○○有此部分著手販賣海
      洛因予己○○之犯行。綜上所述，本件公訴人所舉之證據
      尚不能證明被告未○○或卯○○有販賣海洛因予己○○之
      犯行。
（三）證人巳○○部分：訊據被告未○○固曾自白有販賣海洛因
      予巳○○，惟被告未○○事後已否認上開自白之真實性。
      且證人巳○○於偵查中及本院審理時，亦均未指證向被告
      未○○購買海洛因（見宜蘭地檢署95年度偵字第3004號卷
      第154頁、本院卷二第212頁）。另依公訴人所舉被告未○○與證人巳○○之通訊監察譯文內容觀之（見宜蘭地檢署
      95年度偵字第3004號卷第116、117頁），雖證人巳○○電
      聯被告未○○表示欲購買海洛因，惟被告未○○表示無毒
      品可以賣，亦無法認定被告未○○有與證人巳○○談妥進
      行海洛因交易。因此，尚乏證據證明被告未○○已與證人
      巳○○談妥買賣海洛因之時間、地點、金額，而已著手於
      賣毒品之行為。此外，復查無其他證據證明被告未○○之
      自白與事實相符。因此，尚難僅憑被告未○○之自白即遽
      予認定其有著手販賣海洛因予巳○○之犯行。綜上所述，
      本件公訴人所舉之證據尚不能證明被告未○○有販賣海洛
      因予巳○○之犯行。
（四）證人丁○○部分：訊據被告未○○、申○○均堅決否認有
      基於犯意聯絡，於95年7月間由申○○販賣海洛因予丁○○之犯行，至於證人丁○○固曾於偵查中證稱「於95年7
      月間與申○○聯絡交易海洛因一次」，然其於本院審理時
      卻改稱「並未向申○○購買海洛因」（見本院卷二第140
      頁），是證人丁○○之證詞已前後矛盾，其於偵查中之證
      詞是否可信，已非無疑。況且，依卷附申○○之臺灣高等
      法院前案紀錄表所示，被告申○○於95年6月16日即已入
      監服刑，則被告申○○自不可能於95年7月間與丁○○聯
      絡後，和未○○共同販賣海洛因予丁○○。因此，尚難僅
      憑證人丁○○有疑之證詞即遽予認定被告未○○或申○○
      有販賣海洛因予丁○○之犯行。綜上所述，本件公訴人所
      舉之證據尚不能證明被告未○○或申○○有此部分販賣海
      洛因予丁○○之犯行。
（五）綜上所述，本件就此部分即屬不能證明被告未○○犯罪，
      惟因公訴人認為此部分若成立犯罪，與前揭經論罪科刑之
      販賣第一級毒品海洛因部分，有集合犯之實質上一罪關係
      ，爰不另為無罪判決之諭知。
三、公訴意旨另以：被告卯○○、申○○、玄○○、癸○○就被
    告未○○所犯附表壹至伍、捌之販賣海洛因犯行，均有犯意
    聯絡與行為分擔，均為共同正犯，而均另涉犯毒品危害防制
    條例第4條第1項之販賣第一級毒品罪嫌。然查：依前揭乙所
    述，本件依公訴人所舉之證據，僅足認定被告卯○○就附表
    貳所載之犯行、被告申○○就附表參所載之犯行、被告玄○○就附表肆所載之犯行、被告癸○○就附表伍所載之犯行，
    分別與被告未○○間有犯意聯絡及行為分擔，至於其餘被告
    未○○附表壹至伍所列之販賣海洛因犯行，並無證據證明其
    餘被告卯○○、申○○、玄○○、癸○○亦有參與。另依前
    揭一所述，被告未○○並未有附表捌所列之販賣海洛因犯行
    ，則被告卯○○、申○○、玄○○、癸○○更無與之共犯之
    可能。此外，復查無其他積極之證據足以證明被告卯○○、
    申○○、玄○○、癸○○除前揭乙所認定之販賣海洛因犯行
    外，另涉犯公訴人所指之其餘販賣海洛因犯行，則就此部分
    即屬不能被告證明被告卯○○、申○○、玄○○、癸○○犯
    罪，惟因公訴人認為此部分若成立犯罪，均與前揭經論罪科
    刑之販賣第一級毒品海洛因部分，有集合犯之裁判上一罪之
    關係，爰均不另為無罪判決之諭知。
貳、安非他命部分：
一、公訴意旨另以：被告未○○基於意圖營利，反覆持續販賣第
    二級毒品安非他命之犯意，於如附表玖所示之時間、地點、
    次數、金額及聯絡方式，販賣第二級毒品安非他命予巳○○
    、乙○○，藉此以牟取利益，因認被告未○○另涉犯毒品危
    害防制條例第4條第2項之販賣第二級毒品罪嫌。經查：
（一）證人巳○○部分：訊據被告未○○堅決否認有販賣安非他
      命予巳○○之犯行，而證人巳○○於本院審理時亦否認曾
      向被告未○○購買安非他命，於檢察官偵查中亦僅證稱「
      曾二次與未○○聯絡要購買安非他命，但未○○說他沒有
      安非他命。」等語。另依公訴人所舉被告未○○與證人巳
      ○○之通訊監察譯文觀之，被告未○○確係向證人巳○○
      表示目前手邊沒有毒品。因此，尚乏證據證明被告未○○
      已與證人巳○○談妥買賣海洛因之時間、地點、金額，而
      已著手於買賣安非他命之行為。故本件公訴人所舉之證據
      尚不能證明被告未○○有販賣安非他命予巳○○之犯行，
（二）證人乙○○部分：訊據被告未○○均堅決否認有販賣安非
      他命予乙○○之犯行，至於證人乙○○固曾於偵查中證稱
      「與未○○交易安非他命一次」，然其於本院審理時卻改
      稱「並未向未○○購買安非他命」（見本院卷二第147頁
      ），是證人乙○○之證詞已前後矛盾，其於偵查中之證詞
      是否可信，已非無疑。況且，本件亦無通訊監察譯文或其
      他證據足以佐證證人乙○○於偵查中之證詞確與事實相符
      。因此，尚難僅憑證人乙○○有疑之證詞即遽予認定被告
      未○○有著手販賣安非他命予乙○○之犯行。綜上所述，
      本件公訴人所舉之證據尚不能證明被告未○○有販賣安非
      他命予乙○○之犯行。
（三）從而，本件就此部分即屬不能證明被告未○○犯罪，依照
      首開說明，本應就此部分為無罪之判決，惟因公訴人認為
      此部分若成立犯罪，與前揭經論罪科刑之販賣第二級毒品
      安非他命部分，有集合犯之實質上一罪關係，爰不另為無
      罪判決之諭知。
二、公訴意旨另以：被告玄○○就被告未○○所犯附表陸、柒、
    玖之販賣安非他命犯行，均有犯意聯絡與行為分擔，均為
    共同正犯，而另涉犯毒品危害防制條例第4條第2項之販賣第
    二級毒品罪嫌。然查：依前揭乙所述，本件依公訴人所舉之
    證據，僅足認定被告玄○○就附表柒所載之販買安非他命犯
    行，與被告未○○間有犯意聯絡及行為分擔，至於其餘被告
    未○○附表陸所列之販賣安非他命犯行，並無證據證明被告
    玄○○亦有參與。另依前揭一所述，被告未○○並未有附表
    玖所列之販賣安非他命犯行，則被告玄○○更無與之共犯之
    可能。此外，復查無其他積極之證據足以證明被告玄○○除
    前揭乙所認定之販賣安非他命犯行外，另涉犯公訴人所指之
    其餘販賣安非他命犯行，則就此部分即屬不能證明被告玄○○犯罪，惟因公訴人認為此部分若成立犯罪，與前揭經論罪
    科刑之販賣第二級毒品安非他命部分，有集合犯之裁判上一
    罪之關係，爰不另為無罪判決之諭知。
戊、無罪判決部分（即被告宙○○部分）
一、公訴意旨另以：被告宙○○就被告未○○所犯附表壹至伍、
    捌之販賣海洛因犯行，均有犯意聯絡與行為分擔，均為共同
    正犯，而涉犯毒品危害防制條例第4條第1項之販賣第一級毒
    品罪嫌。
二、按犯罪事實應依證據認定之，無證據不得認定犯罪事實；被
    告之自白，不得作為有罪判決之唯一證據，仍應調查其他必
    要之證據，以察其是否與事實相符；不能證明被告犯罪者，
    應諭知無罪之判決，刑事訴訟法第154條第2項、第156條第2
    項、第301條第1項分別定有明文。又依刑事訴訟法第161條
    第1項之規定，檢察官對於起訴之犯罪事實，應負提出證據
    及說服之實質舉證責任，倘其所提出之證據，不足為被告有
    罪之積極證明，或其指出證明之方法，無從說服法院以形成
    被告有罪之心證，基於無罪推定之原則，自應為有利於被告
    之認定（最高法院92年台上字第128號判例意旨參照）。
三、本件公訴人認被告宙○○涉有販賣第一級毒品海洛因之犯行
    ，無非係以被告宙○○偵查中之自白、共犯未○○偵查中之
    證詞等為其論據。
四、訊據被告宙○○堅決否認有販賣第一級毒品海洛因之犯行，
    辯稱「我沒有與未○○一起販賣海洛因」等語。經查：被告
    宙○○固曾於偵查中自白「曾幫未○○送七次海洛因及收錢
    」云云，然其於本院審理時卻改稱「並未替未○○送海洛因
    或收錢」，是被告宙○○前後之供述已不相符。另證人未○○於偵查中固亦曾證稱「宙○○曾幫其送海洛因及收錢」云
    云，然其於本院審理時亦改稱「宙○○並未參與伊販賣海洛
    因之犯行」，是證人未○○前後之證詞亦不一致。另依公訴
    人所舉被告宙○○之通訊監察譯文內容觀之，亦無法認定被
    告宙○○確已參與被告未○○販賣海洛因之犯行。況且，附
    表壹至伍所列之證人均未指稱被告宙○○參與海洛因買賣之
    交易，本件亦無通訊監察譯文或其他證據足以佐證被告宙○○偵查中之自白、證人未○○偵查中之證詞確與事實相符。
    因此，尚難僅憑被告宙○○有疑之自白、證人未○○有疑之
    證詞，即遽予認定被告宙○○有著手參與被告未○○附表壹
    至伍之販賣海洛因犯行。另依前揭丁、壹、二所述，被告未
    ○○並未有附表捌所列之販賣海洛因犯行，則被告宙○○更
    無與之共犯之可能。綜上所述，本件公訴人所舉之證據尚不
    能證明被告宙○○有販賣海洛因之犯行，則就此部分即屬不
    能證明被告宙○○犯罪，依法應為被告宙○○無罪判決之諭
    知。
據上論斷，應依刑事訴訟法第299條第1項前段、第301條第1項，
毒品危害防制條例第4條第1項、第2項、第17條、第18條前段、
第19條第1項，現行刑法第2條第1項前段、第11條前段、第28條
、第47條第1項、第59條、第38條第1項第2款、第51條第5款、第
9款、第10款，95年7月1日修正前刑法第28條、第47條、第38條
第1項第2款、第51條第5款、第9款、第10款，判決如主文。
本案經檢察官吳志成到庭執行職務。
中　　華　　民　　國　　96　　年　　3　　月　 　16　　日
                  刑事第三庭審判長法  官  林惠玲
                                  法  官  郭顏毓
                                  法  官  劉家祥
以上正本證明與原本無異。
如不服本判決應於收受本判決後10日內向本院提出上訴書狀，其
未敘述上訴理由者，並得於提起上訴後10日內向本院補提理由書
狀(均須按他造當事人之人數附繕本)「切勿逕送上級法院」。
                                  書記官  邱淑秋
中　　華　　民　　國　　96　　年　　3 　　月　　19　　日
附錄法條：
毒品危害防制條例第4條第1、2項
製造、運輸、販賣第一級毒品者，處死刑或無期徒刑；處無期徒
刑者，得併科新臺幣 1 千萬元以下罰金。
製造、運輸、販賣第二級毒品者，處無期徒刑或 7 年以上有期徒
刑，得併科新臺幣 7 百萬元以下罰金。
